臺灣臺中地方法院刑事判決　　　　　　　108年度訴字第679號
公　訴　人　臺灣臺中地方檢察署檢察官
被　　　告　林銘宏


選任辯護人　謝尚修律師
　　　　　　謝志揚律師
被　　　告　林哲安





選任辯護人　王俊文律師
　　　　　　黃俊諺律師
被　　　告　賴昆河


選任辯護人　張藝騰律師（於民國108年9月25日終止委任）
　　　　　　林彥谷律師（於民國108年9月25日終止委任）
被　　　告　賴東懋


選任辯護人　張藝騰律師（於民國108年9月25日終止委任）
　　　　　　林彥谷律師（於民國108年9月25日終止委任） 
　　　　　　簡文修律師
被　　　告　詹勝傑


選任辯護人　周復興律師
　　　　　　紀佳佑律師（於民國110年4月22日終止委任）
被　　　告　陳采婕


選任辯護人　謝逸文律師（於民國108年4月30日終止委任）
　　　　　　羅閎逸律師　 
　　　　　　陳瑞斌律師
　　　　　　吳佩書律師
被　　　告　鐘元良（原名鐘名粲）



選任辯護人　黃珮茹律師
被　　　告　吳韋儒


選任辯護人　張績寶律師
　　　　　　常照倫律師
被　　　告　陳宥臻


選任辯護人　林俊賢律師
上列被告因詐欺等案件，經檢察官提起公訴（107年度少連偵字
第461號、108年度少連偵字第99號），本院判決如下：
    主    文
一、丙○○犯如附表六編號1至19主文欄所示之罪，各處如附表
    六編號1至19主文欄所示之刑及保安處分，應執行有期徒刑
    伍年捌月，並應於刑之執行前，令入勞動場所強制工作參年
    。
    扣案如附件編號1、3至6、8、12、13、15至36、38、39、44
    、50、52、53、64至68、72至75、77至79所示之物均沒收。
    未扣案丙○○之犯罪所得新臺幣參拾萬元沒收，於全部或一
    部不能沒收或不宜執行沒收時，追徵其價額。
二、乙○○犯如附表六編號1至19主文欄所示之罪，各處如附表
    六編號1至19主文欄所示之刑及保安處分，應執行有期徒刑
    伍年貳月，並應於刑之執行前，令入勞動場所強制工作參年
    。
    未扣案乙○○之犯罪所得新臺幣參拾萬元沒收，於全部或一
    部不能沒收或不宜執行沒收時，追徵其價額。
三、巳○○犯如附表六編號1至19主文欄所示之罪，各處如附表
    六編號1至19主文欄所示之刑及保安處分，應執行有期徒刑
    肆年拾月，並應於刑之執行前，令入勞動場所強制工作參年
    。
    未扣案巳○○之犯罪所得新臺幣玖萬元沒收，於全部或一部
    不能沒收或不宜執行沒收時，追徵其價額。
四、午○○犯如附表六編號1至19主文欄所示之罪，各處如附表
    六編號1至19主文欄所示之刑，應執行有期徒刑肆年捌月。
    未扣案午○○之犯罪所得新臺幣參拾伍萬元沒收，於全部或
    一部不能沒收或不宜執行沒收時，追徵其價額。
五、卯○○犯如附表六編號1至19主文欄所示之罪，各處如附表
    六編號1至19主文欄所示之刑，應執行有期徒刑肆年陸月。
    未扣案卯○○之犯罪所得新臺幣拾伍萬元沒收，於全部或一
    部不能沒收或不宜執行沒收時，追徵其價額。
六、亥○○犯如附表六編號2至19主文欄所示之罪，各處如附表
    六編號2至19主文欄所示之刑，應執行有期徒刑參年陸月。
    未扣案亥○○之犯罪所得新臺幣貳萬元沒收，於全部或一部
    不能沒收或不宜執行沒收時，追徵其價額。
七、甲○○犯如附表六編號2至19主文欄所示之罪，各處如附表
    六編號2至19主文欄所示之刑，應執行有期徒刑參年陸月。
    未扣案甲○○之犯罪所得新臺幣貳萬貳仟元沒收，於全部或
    一部不能沒收或不宜執行沒收時，追徵其價額。
八、癸○○犯如附表六編號2至19主文欄所示之罪，各處如附表
    六編號2至19主文欄所示之刑，應執行有期徒刑參年陸月。
    未扣案癸○○之犯罪所得新臺幣拾玖萬伍仟元沒收，於全部
    或一部不能沒收或不宜執行沒收時，追徵其價額。
九、丙○○、乙○○、巳○○、午○○、卯○○、亥○○、甲○○、癸○○被訴於如附表五所示日期之三人以上共同以電子
    通訊對公眾散布而詐欺取財等部分均無罪。
十、壬○○無罪。
    犯罪事實
一、緣綽號「達」、「胖」之真實姓名年籍不詳之成年人（下稱
    「達」、「胖」）及蔡維峻（於民國107年10月10日已歿）
    於107年3月前某日，尋思成立以實施詐術為手段之跨境電信
    詐欺機房，而以電話詐欺美國地區之華裔民眾。丙○○遂於
    10 7年3月期間，受「達」、「胖」及蔡維峻之延攬，擔任
    其等所出資之跨境電信詐欺機房（下稱本案機房）現場管理
    人，負責安排工作據點、監督管理機房成員之工作狀況及統
    計詐欺機房績效等事宜。該電信詐欺集團成立後（下稱本案
    電信詐欺集團），蔡維峻、丙○○即陸續招募本案機房成員
    乙○○、巳○○、午○○、卯○○、亥○○（原名鐘名粲，
    以下以亥○○稱之）、甲○○、陳宥蓁、庚○○、寅○○、
    己○○、戊○○、陳昭宇（其中庚○○、寅○○、己○○、
    戊○○、陳昭宇由本院通緝中，日後另行審結）與未滿18歲
    之少年鄧○芳（92年8月生，由少年法庭另行處理）等成員
    。除丙○○係基於指揮犯罪組織之犯意外，如附表一編號2
    至14所示之人均明知本案電信機房係詐欺犯罪組織，仍應允
    加入，而分別自如附表一編號2至14所示之日期起，基於參
    與犯罪組織之犯意，加入本案電信詐欺集團。丙○○並持續
    以「達」、「胖」、蔡維峻等人提供機房運作所需資金，先
    後於107年3月間以位在臺東火車站附近之民宿、於107年4月
    中旬以位在屏東縣墾丁地區之美琳達民宿、於107年5月間以
    位在新北市萬里區之民宿、於107年6月間以位在苗栗縣之景
    山民宿、於107年7月至同年10月上旬期間以位在臺中市沙鹿
    區之某鐵皮屋、自107年10月中下旬起以位於臺中市○○區
    ○○路000號之房屋為本案機房之據點（以下分別簡稱：臺
    東據點、墾丁據點、萬里據點、苗栗據點、沙鹿據點、大雅
    據點），並另請寅○○自107年9月10日起，承租原由不知情
    之鄭敏秀所租賃之臺中市○○區○○路0段000○00號8樓之2
    房屋作為本案電信詐欺集團成員宿舍使用。迨上開成員陸續
    加入本案電信詐欺集團後，丙○○即指揮如附表一編號2至
    14所示之人在本案機房分別擔任各該如附表一編號2至14所
    示之工作，以從事對美國地區華裔民眾電信詐騙之行為。詳
    言之，本案電信詐欺集團之詐欺方式為以群呼方式廣發預設
    有詐騙訊息之語音內容至美國地區華裔民眾之手機或地面電
    話，俟被害人回撥後，即由該機房第一線電信詐欺人員（俗
    稱一線機手）假冒中國領事館人員，向被害人謊稱其帳戶遭
    冒用，將轉接公安局云云，再由機房第二線電信詐欺人員（
    俗稱二線機手）假冒為大陸地區公安人員，向被害人謊稱其
    個人資料遭盜用，需進行資金清查云云，續由第三線電信詐
    欺人員（俗稱三線機手）假冒為大陸地區檢察官，要求被害
    人匯款至指定帳戶以進行資金監管等，過程中並以電磁紀錄
    經網際網路傳送而顯示之偽造之「北京市人民檢察院刑事逮
    捕凍結命令」、「香港廉政公署資金監管執行命令」、「中
    華人民共和國北京市人民檢察院資金調查監管收據」等準私
    文書予被害人而行使之（下稱本案詐術手段）。本案機房成
    員之報酬則約定以詐騙得手金額百分之7至百分之9為個人報
    酬【一線機手為百分之7（如有2人則各百分之3.5）、二線
    機手為百分之9（如有2人則各百分之4.5）、三線機手百分
    之7（如有2人則各百分之3.5）】，其餘詐騙所得於扣除話
    務、金流等其他分工者應分得部分後，均歸本案電信詐欺集
    團之主持者即「達」、「胖」、蔡維峻等人所有。如附表一
    所示之成員及「達」、「胖」、蔡維峻等人即以此方式，組
    成跨越國境、分工精密、以實施詐術為手段、具有持續性及
    牟利性之有結構性組織之電信詐欺犯罪集團，並依其加入本
    案電信詐欺集團之時間、據點，為下列行為：
㈠、丙○○、乙○○、巳○○、午○○、卯○○與庚○○、寅○○、己○○、戊○○、少年鄧○芳等人共同意圖為自己不法
    之所有，基於三人以上共同以電子通訊對公眾散布而犯詐欺
    取財罪、行使偽造準私文書之犯意聯絡，由本案電信詐欺集
    團之一、二、三線機手於如附表二編號1所示之施用詐術時
    間，對辰○○施以本案詐術手段，其間以網際網路傳送如附
    表二編號1之準私文書予辰○○閱覽，使之陷於錯誤而於如
    附表二編號1所示之匯款時間，將如附表二編號1所示之金額
    匯至三線機手指定之帳戶內。
㈡、丙○○、乙○○、巳○○、午○○、卯○○、亥○○、甲○○、陳宥蓁與庚○○、寅○○、己○○、戊○○、陳昭宇、
    少年鄧○芳及如附表二編號2至6所列載之代號「翔」、「佳
    」、「明」、「哲」等真實姓名年籍不詳之成年人共同意圖
    為自己不法之所有，基於三人以上共同以電子通訊對公眾散
    布而犯詐欺取財罪、行使偽造準私文書之犯意聯絡，由本案
    電信詐欺集團之一、二、三線機手於如附表二編號2至6所示
    之施用詐術時間，對如附表二編號2至6所示之酉○○等被害
    人施以本案詐術手段，其間以網際網路傳送如附表二編號2
    至6所示之準私文書予各該被害人閱覽，使之陷於錯誤而於
    如附表二編號2至6所示之匯款時間，將如附表二編號2至6所
    示之金額匯至三線機手指定之帳戶內。
㈢、丙○○、乙○○、巳○○、午○○、卯○○、亥○○、甲○○、陳宥蓁與庚○○、寅○○、己○○、戊○○、陳昭宇、
    少年鄧○芳及如附表三所列載之代號「佳」、「明」、「昆
    」、「坤」、「哲」、「翔」等真實姓名年籍不詳之成年人
    共同意圖為自己不法之所有，基於三人以上共同以電子通訊
    對公眾散布而犯詐欺取財罪、行使偽造準私文書之犯意聯絡
    ，由如附表三編號1至11所示之一、二、三線機手，對如附
    表三編號1至11所示之不詳被害人施以本案詐術手段，使之
    陷於錯誤，而匯款如附表三編號1至11所示之金額至三線機
    手指定之帳戶內。
㈣、丙○○、乙○○、巳○○、午○○、卯○○、亥○○、甲○○、陳宥蓁與庚○○、寅○○、己○○、戊○○、陳昭宇、
    少年鄧○芳等人共同意圖為自己不法之所有，基於三人以上
    共同以電子通訊對公眾散布而犯詐欺取財罪及行使偽造準私
    文書之犯意聯絡，由本案機房之機手於如附表四編號1至4所
    示之機房工作日，對如附表四編號1至4所示之不詳被害人施
    以本案詐術手段，然尚無足夠之積極證據，證明上開實施之
    詐騙行為已取得任何款項而未遂。
二、嗣辰○○將此事告知其父鄭源和，而為鄭源和察覺有異後報
    警處理。復經警於107年11月29日持本院核發之搜索票，在
    臺中市○○區○○路000號、臺中市○○區○○路0段000○
    00號8樓之2扣得如附件所示之物，始悉上情。
三、案經臺中市政府警察局第二分局及臺中市政府警察局刑事警
    察大隊報告臺灣臺中地方檢察署檢察官偵查起訴。
    理    由
壹、證據能力：
一、按組織犯罪防制條例第12條第1項中段規定：「訊問證人之
    筆錄，以在檢察官或法官面前作成，並經踐行刑事訴訟法所
    定訊問證人之程序者為限，始得採為證據。」此為刑事訴訟
    證據能力之特別規定，且較之刑事訴訟法證據章有關傳聞法
    則之規定更為嚴謹，自應優先適用。依上開規定，證人於警
    詢時之陳述，於違反組織犯罪防制條例案件，即絕對不具證
    據能力，無刑事訴訟法第159條之2、第159條之3及第159條
    之5規定之適用，不得採為判決基礎（最高法院108年度台上
    字第2105號刑事判決意旨可參）。本案除被告丙○○之辯護
    人就被告乙○○、庚○○、午○○於警詢之供述認無證據能
    力外【見本院108年度訴字第679號（下稱本院卷）卷一第32
    8頁】，其餘被告及辯護人對於卷內所附之警詢筆錄，就證
    據能力部分縱未表示異議，惟此部分既屬立法者針對違反組
    織犯罪防制條例案件之證據能力特別規定，已無適用刑事訴
    訟法第159條之5同意法則之可言，是以本判決就各證人或被
    告於警詢時所為之陳述，均無從採為認定被告丙○○、乙○○、巳○○、午○○、卯○○、亥○○、甲○○、癸○○（
    以下合稱被告丙○○等8人）涉犯組織犯罪防制條例罪名之
    證據。
二、本案下列據以認定犯罪事實之其餘供述證據，檢察官、被告
    丙○○等8人及其等之辯護人於本院審理程序時均表示均同
    意有證據能力等語，亦未於言詞辯論終結前聲明異議（見本
    院卷四第35至108、239至307頁），復經本院審認該等證據
    之作成並無違法、不當或顯不可信之情況，依刑事訴訟法第
    159條之5之規定，均有證據能力；又本案認定事實引用之卷
    內其餘非供述證據，並無證據證明係公務員違背法定程序取
    得，參酌同法第158條之4規定意旨，上揭證據均有證據能力
    。
貳、認定犯罪事實所憑之證據及理由：
一、訊據被告丙○○等8人就其等涉有參與犯罪組織、三人以上
    共同以電子通訊對公眾散布之詐欺取財、行使偽造準私文書
    等犯行均坦承不諱（見本院卷四第99、295頁），惟被告丙○○否認有發起或指揮犯罪組織之犯行，而被告午○○、癸○○、甲○○、亥○○部分，則就公訴意旨所認定之詐欺對
    象及犯罪次數，並非全然認同，茲略述如下（含被告及辯護
    人所提辯護意旨摘要）：
㈠、被告丙○○辯稱：伊不承認發起犯罪組織（見本院卷二第34
    7頁、本院卷四第295頁）云云。被告丙○○之辯護人謝志揚
    、未○○律師為其辯稱：被告丙○○並未與蔡維峻、綽號「
    達」之人共同發起「涼山特勤隊」之詐欺機房，被告丙○○
    所從事尋找機房地點、發放報酬等工作，均係聽命於蔡維峻
    、「達」之人指示從事機房庶務工作，而非立於指揮之立場
    ，故僅有參與組織之行為等語（見本院卷一第333至335頁、
    本院卷四第304至306頁）。
㈡、被告午○○之辯護人簡文修律師為其具狀辯稱：本案電信詐
    欺集團係每日分別群發詐欺訊息1次給不特定多數人，同時
    對不同被害人施用詐術，應屬一行為觸犯數罪名，又實務上
    就加重詐欺取財及參與組織犯罪間，應成立想像競合，從一
    重處斷，論以加重詐欺罪責等語（見本院卷二第365至372頁
    ）。
㈢、被告癸○○之辯護人林俊賢律師為其具狀辯稱：被告癸○○
    坦承犯加重詐欺取財罪共4罪（即起訴書附表三編號2之1、5
    至1、5之2、6之2）等語（見本院卷一第413至417頁）。
㈣、被告甲○○之辯護人辛○○、常照倫律師為其辯稱：被告甲○○應係在107年10月底加入大雅之據點，而非起訴書所載
    之107年9月份在沙鹿據點即加入本案電信詐欺集團，而被告
    甲○○從事本案犯行之時間未滿1個月等語（見本院卷一第
    329頁、本院卷四第103至104頁）；另具狀為其辯稱：起訴
    書附表三編號2至6應各依想像競合關係，論以1次既遂，綜
    上，共計5次既遂，本案被告甲○○所犯參與犯罪組織及加
    重詐欺取財之罪，應從一重論以加重詐欺取財罪等語（本院
    卷一第381至390頁）。
㈤、被告亥○○之辯護人黃珮茹律師為其具狀辯稱：起訴書附表
    三之14次既遂罪數部分，因本案電信詐欺集團係以一次性群
    呼方式發送詐欺訊息給不特定多數人，自屬一行為侵害不同
    被害人之財產法益，應以想像競合規定論以一個加重詐欺取
    財罪等語（見本院卷二第35至39頁、本院卷四第101至103頁
    ）。
二、經查，上揭犯罪事實，除被告丙○○於審理中否認其有上開
    指揮犯罪組織之行為外（僅坦承參與犯罪組織），其餘犯罪
    事實，業據被告丙○○等8人於偵查、本院準備程序、審理
    時分別坦承不諱【見臺灣臺中地方檢察署107年度少連偵字
    第461號卷（下稱少連偵461卷）卷一第123至141、407至427
    頁、少連偵461卷二第135至139、243至253、313至318頁、
    少連偵461卷三第7至18、83至91、209至213、263至272、30
    3至307頁、少連偵461卷四第3至16、51至65、109至114頁、
    少連偵461卷五第13至15、19至21、25至29、33至35、149至
    151、153至167、291至296、317至319、329至337、341至34
    8、365至367、371至373、379至383頁、少連偵461卷六第25
    至35、177至186、257至260、261至269、353至359、473至4
    74頁、少連偵461卷七第5至12、23至26、29至34、63至68、
    109至114、143至146、149至152、161至163、165至167、21
    9至222頁、本院卷一第315至331、333至349頁、本院卷四第
    35至108、239至307頁】，核其等自白部分，所供互核大致
    相符（警詢及偵查中未經具結部分，應除排所證涉及其他被
    告犯指揮及參與犯罪組織罪部分），並有證人即被害人辰○○之代理人鄭源和、被害人酉○○、子○○、申○、丁○、
    戌○於警詢中，以及證人即共犯少年鄧○芳、證人鄭敏秀於
    警詢、偵訊中證述綦詳【見臺中市政府警察局刑事警察大隊
    中市警刑四字第1080010168號卷（下稱警168卷）卷二第93
    至101、187至192、251至259頁、臺中市政府警察局第二分
    局中市警六分偵字第1070045806號（下稱警806卷）卷三第
    47至55、93至99頁、少連偵461卷一第369至373、401至401
    頁、少連偵461卷四第123至133頁、少連偵461卷六第197至
    201、317至322頁、臺灣臺中地方檢察署107年度少連偵字第
    99號卷（下稱少連偵99卷）第159至164、181至185頁】，並
    有本院107年聲搜字第001945號搜索票、臺中市政府警察局
    第二分局搜索扣押筆錄、扣押物品目錄表、扣押物品收據（
    執行時間：107年11月29日0時57分至5時23分、執行處所：
    臺中市○○區○○路000號、扣案物如附件編號1至79）、臺
    中市政府警察局第二分局搜索扣押筆錄、扣押物品目錄表、
    扣押物品收據（執行時間：107年11月29日3時15分至3時35
    分、執行處所：臺中市○○區○○路000號前、扣案物如附
    件編號80至81）、通訊監察譯文（受監察門號：IMEI碼0000
    0000000000、核准文號：本院107年中地聲監字第002187號
    ）、蔡維峻之相片影像資料查詢結果（經被告丙○○指認）
    、扣案物原始編號1-10-1手機內通訊軟體SKYPE頁面翻拍照
    片（含暱稱「涼山特勤總指揮11/28啟」個人頁面、與「梁
    山一群神」群組之對話紀錄、與暱稱「正義英雄10/ 20」之
    對話紀錄、與暱稱「寶可夢」之對話紀錄、與暱稱「海賊王
    」之對話紀錄、扣案物原始編號1-10-1手機通訊軟體UiM+頁
    面翻拍照片（含暱稱「頭」個人頁面、UiM+聊天室一覽表頁
    面、與「嗨」群組對話紀錄、與暱稱「浪」之對話紀錄、與
    暱稱「南」之對話紀錄、與暱稱「尾」之對話紀錄、與暱稱
    「達」之對話紀錄、與暱稱「胖」之對話紀錄、「公佈欄」
    群組之對話紀錄）、扣案手機設定之apple ID（abc527800@
    icloud.com）個人頁面、skype聯絡人頁面、與暱稱「楊坤
    」、「陳春海」之i message、通話紀錄、5月支出表、臺中
    市○○區○○路000號1、2樓平面圖、內政部警政署刑事警
    察局偵辦被害人辰○○遭詐騙案107年10月03日偵查報告、
    被害人辰○○遭詐騙之刑事警察局偵查第七大隊受理刑事案
    件報案三聯單、刑事警察局偵查第七大隊受理各類案件紀錄
    表、被害人辰○○提出之銀行匯款單據、匯款帳戶資料、被
    害人辰○○與本案電信詐欺集團成員之imessage對話頁面（
    見少連偵461卷一第149至167頁、169至179至191、197至341
    、347至349、361至365、379至400、403頁）、指認犯罪嫌
    疑人紀錄表暨真實姓名對照表（卯○○於107年11月29日指
    認卯○○、癸○○、庚○○、丙○○、己○○）、指認犯罪
    嫌疑人紀錄表暨真實姓名對照表（陳宥蓁於107年11月29日
    指認鄧○芳、丙○○、午○○）、被害人辰○○與假冒大陸
    地區檢察官之女兒張曉雲間之簡訊對話內容翻拍頁面、指認
    犯罪嫌疑人紀錄表暨真實姓名對照表（亥○○於107年11月
    29日指認卯○○、陳宥蓁、亥○○、甲○○、戊○○、鄧如
    芳、庚○○、巳○○、寅○○、乙○○、丙○○、己○○、
    午○○）（見107少連偵461卷二第21至25頁、89至93、99至
    101、183至187頁）、指認犯罪嫌疑人紀錄表暨真實姓名對
    照表（庚○○於107年11月29日指認鄧○芳、庚○○、丙○○）、指認犯罪嫌疑人紀錄表暨真實姓名對照表（乙○○於
    107年11月29日指認卯○○、亥○○、庚○○、巳○○、丙○○、午○○）、指認犯罪嫌疑人紀錄表暨真實姓名對照表
    （己○○於107年11月29日指認卯○○、庚○○、丙○○、
    己○○）（見107少連偵461卷三第19至23、227至231、273
    至277頁）、指認犯罪嫌疑人紀錄表暨真實姓名對照表（午
    ○○於107年11月29日指認卯○○、陳宥蓁、亥○○、甲○○、戊○○、鄧○芳、庚○○、巳○○、寅○○、乙○○、
    丙○○、己○○、午○○、陳昭宇）、指認犯罪嫌疑人紀錄
    表暨真實姓名對照表（戊○○於107年11月29日指認卯○○
    、陳宥蓁、亥○○、甲○○、戊○○、鄧○芳、庚○○、巳
    ○○、寅○○、乙○○、丙○○、己○○、午○○（見107
    少連偵461卷四第17至21、85至89頁）、扣案物原始編號1-1
    0-1手機「備忘錄」翻拍照片、扣案物原始編號1-10-1手機
    通訊軟體UiM+頁面翻拍照片（含與暱稱「海賊王」之對話紀
    錄、與暱稱「達」之對話紀錄、與暱稱「尾」之對話紀錄、
    「好友」成員一覽表、與暱稱「自來水」之對話紀錄、與暱
    稱「樂」之對話紀錄、與暱稱「胖」之對話紀錄、與暱稱「
    涼山特勤隊」之對話紀錄、「涼山特勤隊」群組成員一覽表
    、「好友」成員一覽表、與暱稱「Raimie」之對話紀錄、與
    暱稱「景山民宿」之對話紀錄）（見少連偵461卷五第171至
    178、212、215至224、227至259頁）、臺中市○○區○○路
    0段000○00號監視器翻拍照片、人民警察證列印頁面、臺中
    市○○區○○路0段000○00號租賃契約書暨訂金收據、內政
    部警政署刑事警察局偵辦被害人辰○○遭詐騙案108年01月
    18日偵查報告暨所檢附之通聯紀錄及通聯調閱查詢單（見10
    7少連偵461卷六第51至55、107至121、203至245頁）、指認
    犯罪嫌疑人紀錄表暨真實姓名對照表（戊○○於108年3月4
    日指認卯○○、陳宥蓁、亥○○、甲○○、戊○○、鄧○芳
    、庚○○、巳○○、寅○○、乙○○、丙○○、己○○）、
    指認犯罪嫌疑人紀錄表暨真實姓名對照表（庚○○於108年3
    月4日指認卯○○、陳宥蓁、亥○○、甲○○、戊○○、鄧
    ○芳、庚○○、巳○○、寅○○、乙○○、丙○○、己○○
    、午○○、陳昭宇）、指認犯罪嫌疑人紀錄表暨真實姓名對
    照表（己○○於108年3月5日指認卯○○、陳宥蓁、亥○○
    、甲○○、戊○○、鄧○芳、庚○○、巳○○、寅○○、乙○○、丙○○、己○○、午○○、陳昭宇）、扣案物原始編
    號1-2-3帳冊筆記影本、臺中市政府警察局第二分局108年度
    委保字第20號扣押物品清單及責付保管書、照片、臺灣臺中
    地方檢察署檢察官扣押（沒收）物品處分命令（見少連偵46
    1卷七第13至17、35至39、99至103、225至243、297至299、
    327頁）、員警107年11月29日職務報告、搜索現場照片、本
    院107年聲搜字第001945號搜索票、臺中市政府警察局第二
    分局搜索筆錄、扣押物品目錄表、扣押物品收據（執行時間
    ：107年11月29日1時46分至3時0分、執行處所：臺中市○○
    區○○路0段000○00號8樓之2、扣案物如附件編號82至106
    ）、臺中市○○區○○路0段000○00號8樓之2平面圖（見警
    806卷一第3、7至23、151至163頁）、指認犯罪嫌疑人紀錄
    表暨真實姓名對照表（少年鄧○芳於107年11月29日第一次
    指認卯○○、陳宥蓁、亥○○、甲○○、戊○○、鄧○芳、
    庚○○、巳○○、寅○○、乙○○、丙○○、己○○、午○○、陳昭宇）、指認犯罪嫌疑人紀錄表暨真實姓名對照表（
    少年鄧○芳於107年11月29日第二次指認卯○○、陳宥蓁、
    亥○○、甲○○、戊○○、巳○○、陳昭宇）、內政部警政
    署刑事警察局現場數位證物勘察報告、車牌號碼000-0000號
    自小客車之車輛詳細資料報表、車牌號碼000-0000自小客車
    之車輛詳細資料報表（見警806卷三第57至61、101至105、
    279至315頁）、指認犯罪嫌疑人紀錄表暨真實姓名對照表（
    鄭敏秀指認乙○○、丙○○）、臺中市○○區○○路000號
    之土地及建物租賃契約書（見少連偵99卷第165至169頁、
    193至201頁）、臺中市○○區○○路0段00○00號米其林輪
    胎監視器錄影翻拍照片（見警168卷一第571頁、與被害人辰
    ○○相關之偽造「北京市人民監察院掃除黑金專案公文」列
    印頁面（嫌疑人辰○○）、FBI網路報案資料（IC3表格）、
    被害人鄭源和之香港報案資料、被害人自書之案發經過、與
    被害人子○○相關之偽造「中華人民共和國人民檢察院保密
    公文」、「香港廉政公署資金監管執行命令」、「中華人民
    共和國北京市人民檢察院資金合法報告書」、「北京市人民
    檢察院刑事逮捕凍結命令」列印頁面、匯款資料、被害人丁○提出之自書案發經過、詐騙訊息截圖、匯款資料、美國報
    案單據、被害人申○提出之匯款資料、與被害人申○相關之
    偽造「北京市第一中級人民法院裁定判決」、「中華人民共
    和國人民檢察院保密公文」、「北京市人民檢察院刑事逮捕
    凍結命令」、「香港廉政公署資金監管執行命令」、「中華
    人民共和國北京市人民檢察院資金調查監管收據」、詐騙訊
    息截圖、被害人酉○○提出之自書遭詐騙經過、與被害人酉
    ○○相關之偽造「中華人民共和國國家保密局公文」、「香
    港廉政公署資金監管執行命令」、「中華人民共和國北京市
    人民監察院資金合法報告」列印頁面、匯款帳號及匯款單據
    、被害人戌○提出之詐騙訊息截圖、與被害人戌○相關之偽
    造「北京市人民檢察院刑事逮捕凍結命令」、「中華人民共
    和國人民檢察院保密公文」列印頁面、報案資料、匯款資料
    、本院核發之通訊監察書及電話附表（107年聲監字第00000
    0、002188、002199號（見警168卷二第43至61、71至83、10
    3至123、133至181、193至249、263至313、399至415頁）在
    卷可稽。足認被告丙○○等8人之上開自白部分，均核與事
    實相符，堪可採信。
三、公訴意旨應予更正部分：
㈠、起訴書固認被害人辰○○遭詐欺而於107年4月間、同年6月
    間、同年7月間匯款美金50萬元、50萬元、22萬465元至本案
    電信詐欺集團所指定之帳戶內，然查，經核對被害人辰○○
    檢附之匯款單據、指定匯入帳戶明細、FBI網路報案表格及
    香港報案資料（見警168卷二第45至61頁），可知被害人辰
    ○○因受詐欺而匯入本案電信詐欺集團指定帳戶之款項均詳
    如附表二編號1所載，是上開公訴意旨所示之金額應有漏計
    ，應予更明。
㈡、另關於本案各據點之營運時間，經查：
  1.依以下證述：
  ⑴被告丙○○於偵訊中供以：本案機房之據點依序為臺東、墾
    丁、臺北萬里、苗栗、臺中，於107年農曆過年後，在臺東
    火車站附近民宿待7、8天，107年3、4月間在墾丁之民宿，
    待約1月，107年5、6月間，在臺北萬里之某民宿待約20天，
    伊有休息一陣子再於107年6、7月間去苗栗之景山民宿，待
    約10幾天，在景山民宿之後就去沙鹿休息，直到107年8月1
    日開始做，地點在沙鹿區沒有門牌之鐵皮屋做到同年10月10
    幾日，蔡維峻於同年10月14日自殺後，伊們就休息，直到10
    月底去大雅區之據點等語（見少連偵461卷五第291至296頁
    ）。
  ⑵被告乙○○於偵查中供稱：本案機房據點一開始在臺東、後
    來是墾丁、萬里、苗栗、沙鹿、大雅，107年3、4月間在臺
    東據點不到1個月就到墾丁，墾丁據點也不到1個月就到萬里
    ，而萬里僅有待10天，運作1、2天而已，因為旁邊都是住戶
    ，夜間比較安靜，所以不到10天就離開，之後依序在苗栗據
    點、沙鹿據點均不到1個月，107年11月在大雅據點，好像租
    不到1個月（見少連偵461卷六第177至180頁）。
  ⑶被告庚○○於偵訊中稱：伊於107年4月間加入本案詐欺集團
    ，當時據點在墾丁，墾丁據點之後去基隆，107年9月住在沙
    鹿，同年10月開始租大雅據點，就住在那裡，沙鹿據點之後
    有休息一陣子，休息之後就直接去大雅據點等語（見少連偵
    461卷五第25至29頁）。
  ⑷被告戊○○於警詢中供稱：本案機房大約於107年5、6月間
    在苗栗縣，於107年9、10月在臺中市沙鹿區，最後於107年
    10月底搬遷至本案查獲之大雅據點等語（見少連偵461卷七
    第9頁）。
  ⑸被告亥○○於警詢、偵訊中供稱：伊於107年9月底、10月初
    加入本案詐欺集團，沙鹿據點當時是招待所，去的時候沒有
    作業等語（見少連偵461卷五第371頁、警168卷三第495頁）
    。
  2.互核各該供述情節及被害人辰○○所指訴最初接獲詐欺電話
    之期日為107年3月15日等節，可知本案機房確於107年3月間
    某日起，依序以臺東火車站附近民宿、屏東縣墾丁地區之民
    宿、新北市萬里區之民宿、苗栗縣之景山民宿、臺中市沙鹿
    區之某鐵皮屋、臺中市○○區○○路000號之房屋做為本案
    機房之據點，且本案機房於沙鹿據點末期有短暫休息，之後
    即轉往大雅據點。
  3.又前開供證內容就各該據點之起迄時間，尚互有出入，然本
    案前經員警依被害人辰○○所提供之詐欺來電門號予以調取
    通信紀錄，經分析後發現，本案詐欺集團所使用之門號及門
    號所插用之手機等基地台位址，於107年4月初至同年4月中
    旬位於臺東市，同年4月中旬移轉至屏東縣恆春鎮墾丁地區
    一帶，後於同年5月中旬位於新北市萬里區，同年6月份則位
    於苗栗縣卓蘭鎮，嗣於同年7月至同年10月期間位於臺中市
    沙鹿區，同年11月起則移轉至臺中市大雅區永和路附近，此
    有內政府警政署刑事警察局偵辦辰○○遭詐欺案件偵查報告
    暨門號調閱查詢結果附卷可稽（見少連偵461卷六第209至24
    5頁）。再細查扣案物原始編號2-5-15所示之手機（IMEI碼
    ：000000000000000號）基地台位址密集出現在臺中市沙鹿
    區之最後日期為107年10月2日（見少連偵461卷六第223至23
    1頁），復佐以蔡維峻自戕之日期為107年10月6日，死亡日
    期為107年10月10日乙節，此有臺灣臺中地方檢察署相驗案
    件訊問筆錄、蔡維峻之全戶戶籍資料查詢結果附卷可稽（見
    少連偵641卷一第193頁、本院卷三第123至127頁），堪認前
    開被告丙○○雖就蔡維峻之自戕日期誤記為107年10月14日
    ，然關於本案機房之時序部分，尚與證人庚○○之供述及前
    開基地台位址吻合，亦即，本案機房於沙鹿據點營運至107
    年10月初，於107年10月6日歷經蔡維峻自戕事件後，本案機
    房稍事休息，後續開工即移轉至大雅據點從事電信詐欺工作
    乙節，可以認定。
  4.至被告甲○○之辯護人雖就被告甲○○加入本案詐欺集團之
    時間以前詞置辯。然查，被告甲○○於初於偵訊中供稱：伊
    之前就知道被告亥○○是誰，在桃園時，被告亥○○問伊要
    不要進來看，伊在107年10月多前往查獲之大雅據點，差不
    多住了1個多月，這1個多月有去看、去瞭解大家具體在講什
    麼，瞭解可能是詐騙等語（見少連偵461卷第315至318頁）
    。復於後續偵訊中供稱：伊在網路上看到有人力公司，沙鹿
    據點是伊自己去的，大雅據點是被告丙○○載伊去的等語（
    見少連偵461卷第19至20頁）。又於本院審理中供稱：「（
    問：對於起訴書所記載，你綽號是小祖，從107年9月在沙鹿
    據點加入該機房，這部分是否正確？）正確。」等語（見本
    院卷四第80頁），可知被告甲○○並不否認其最初係前往沙
    鹿據點，嗣經由被告丙○○搭載至大雅據點居住月餘直至為
    警查獲之事實。再者，證人即被告丙○○、乙○○、庚○○
    、亥○○於偵查中均具結證稱：綽號「小祖」之被告亥○○
    係於沙鹿據點加入乙節（見少連偵461卷五第26、295、372
    頁、少連偵461卷六第183頁第421頁），據此，足徵被告甲○○係於107年9月至同年月10月初某日即在沙鹿據點加入本
    案電信詐欺集團。且被告甲○○本即為求職、牟利而進入本
    案機房，縱其初期僅為瞭解工作內容而進行見習，然其主觀
    上已有共同詐騙之犯意聯絡，客觀上亦已接受被告丙○○之
    管領而成為機手一員，即難逕以其尚未能嫻熟操作一線機手
    之業務，而解免其責。
㈢、公訴意旨另認如附表二編號3所示之一線機手為被告寅○○
    、二線機手為被告戊○○、巳○○，然觀諸扣案物原始編號
    1-10-1手機內之通訊軟體UiM+之備忘錄圖片顯示，107年11
    月8日記載之內容為「祥5萬正、君5萬負、糖4萬正、信10萬
    正、新4萬正、浩7萬正、育6萬正、詹3萬正」（見警168卷
    一第401、417頁），而非上開績效金額或機手組合，則除依
    被告乙○○之自白、證人即被害人戌○之指證及佐以偽造之
    中華人民共和國人民檢察院等偽造準私文書而可資確認被告
    乙○○為三線機手外，其餘對被害人戌○施用詐術之一、二
    線機手部分，尚無其他事證足以證明分別係由被告寅○○、
    被告戊○○及巳○○所擔任，應認此部分之一、二線機手為
    不詳之本案電信詐欺集團成員。
㈣、本案如附表二、三所示之代號「明」、「哲」、「昆」（或
    「坤」）、「翔」、「佳」之人並非被告亥○○、乙○○、
    巳○○、寅○○及同案被告壬○○（壬○○被訴部分均諭知
    無罪，詳後述）：
  1.參之卷附扣案手機通訊軟體UiM+與「嗨」群組對話紀錄之頁
    面顯示，暱稱「達」之人提及「今天全部開工吧」、「大家
    拼業績」後，包括被告丙○○所使用之暱稱「頭」及其他暱
    稱「自來水」、「奇」、「政」之人即回覆稱「收」等語；
    又當「達」詢問：「其他的帳呢」，被告丙○○以暱稱「頭
    」回答：「頭無」，其他上開暱稱亦紛紛以：「C今日美國
    職棒下注5」、「A無下注」予以回覆乙節，此有上述通訊軟
    體UiM+對話頁面翻拍照片附卷可參（見警168卷一第159至16
    9頁），再核以證人即被告丙○○於偵訊中證稱：扣案手機
    內之群組「嗨」係外面同行之群組，一樣在做美國詐騙，該
    群組內係以美國職棒代稱美國詐騙，下注之意思係指有無詐
    騙成功，「達」是蔡維峻那邊之人，而伊通訊軟體訊息中「
    糖佳。＿坤浪＿安＿10萬」（註：本判決之「＿」符號均代
    表係空白間隔）之「佳」、「坤」不是伊們的人，是蔡維峻
    打單過來，叫他們做，伊這邊是「阿浪」和「小安」有接到
    單，而11月16日之12萬美金所註記之「翔」、「哲」亦均非
    伊之人，僅有「新」和「安」係伊這邊之人且有分到薪水，
    但此單不是伊這邊的，「佳佳」亦非伊們之員工，佳佳係打
    單過來的等語（見少連偵461卷一第415至419頁），足認被
    告丙○○於指揮之本案機房營運時，尚有其他機房亦從事以
    美國地區民眾為詐欺對象之工作，且各該機房間以上開通訊
    軟體群組互相聯繫，並均需向「達」之人回覆當日績效，則
    本案機房與其他機房之間，自非無可能就人力部分有所流動
    、調配。另徵諸證人即被告午○○亦於偵訊中具結證稱：「
    翔」、「佳」都是來幾天就走了的人等語（見少連偵461卷
    四第61頁），亦堪信本案機房成員除如附表一所示之人外，
    尚有其他姓名不詳之人曾共同與如附表一所示之機房成員從
    事電信詐欺工作。
  2.而被告亥○○、乙○○、巳○○、寅○○等人之綽號分別為
    「小南」、「小安」（或「阿安」、「安哥」）、「阿信」
    、「阿浩」（或「浩浩」）及各該分工均詳如附表一所示，
    此業經被告丙○○等8人、被告庚○○、寅○○、己○○、
    戊○○及證人即共犯鄧○芳於歷次警詢、偵訊中供證明確，
    且均未明確指稱「明」、「哲」、「昆」（或「坤」）、「
    翔」為被告亥○○、乙○○、巳○○、寅○○等人之代號。
    再以107年10月17日之備忘錄圖片顯示「尾、新＿昆＿信＿1
    萬2金沙城」、「糖，佳＿信＿信＿4千正義」為例，可知被
    告巳○○縱使同時擔任二、三線人員，其於績效表上仍會併
    列其代號為「信＿信」，則同時在列之「昆＿信」應為不同
    機手，並於代號、用字上有所區分，以利績效之計算。且依
    被告午○○於警詢中所供稱：伊以暱稱「浪」傳送之「12萬
    美＿翔＿新哲＿安＿1萬美＿明＿浩哲＿哲」係指當天有被
    害人匯款12萬元美金，一線人員為綽號「小翔」、二線人員
    係「小新」及「阿哲」，三線人員是綽號「小安」；另外有
    叫被害人匯款1萬美金，一線人員是綽號「小明」、二線是
    綽號「阿浩」及「阿哲」，三線人員是綽號「阿哲」等語（
    見少連偵461卷六第265至267頁），可徵被告午○○亦未證
    稱「明」即為被告賴元良、「翔」即為被告寅○○、「阿哲
    」即為被告乙○○等事實，反而於提及「阿哲」及「小安」
    時，未予澄清其為同一人別，故此部分尚難認「明」、「哲
    」、「昆」（或「坤」）、「翔」分別為被告亥○○、乙○○、巳○○、寅○○。是被告亥○○之辯護人為其辯稱：被
    告亥○○因擔任一線人員做不上手，遭另派職務為電腦手，
    故就起訴書附表三編號4、6所示擔任一線人員部分，應有誤
    會等語，自屬有據。至被告丙○○固於警詢中指稱：暱稱「
    浪」於107年11月27日發送「10萬美金，明＿浩，哲＿安」
    係指當日騙得美金10萬元，詐騙人員一線為「明」，這可能
    係被告亥○○等語（見少連偵461卷五第161頁），然此僅屬
    共同被告丙○○單一且出於推測之指證，實難認被告亥○○
    即為代號「明」之人。
  3.就「佳佳」部分，依下列證述：
  ⑴證人即被告丙○○於偵查中供證：「佳」係之前在機房工作
    之成員，負責一線，伊忘記「佳」何時離開，「佳」很早就
    離開了等語（見少連偵461卷五第295頁）。復於108年3月5
    日偵訊中供以：伊不認識「佳佳」，應係蔡維峻介紹之人，
    伊認識綽號「小婕」之壬○○，其會至大雅據點找男友「阿
    浪」，伊不曉得壬○○是否係為「佳佳」之人（見少連偵46
    1卷七第126至127頁）。再於本院審理中具結證以：伊在本
    案機房負責管理生活起居，集團內之「佳佳」為蔡維峻之朋
    友，伊認識壬○○，「佳佳」不是壬○○，壬○○並未在集
    團內擔任職務，伊未見過壬○○打電話扮演一、二、三線角
    色，壬○○係被告午○○之女友，僅有假日才會至本案機房
    看電視、聊天、打麻將，一般上班時間壬○○不會在本案機
    房內等語（見本院卷二第519至524頁）。
  ⑵證人即被告巳○○於偵查中供證：壬○○係被告午○○之前
    女友之一，伊看過被告午○○好幾個女友，伊曾在表格上看
    過「佳」字，但並未在經查獲之被告中，大雅據點機房內沒
    有「佳佳」，伊在本案電信詐欺集團期間有聽過「佳佳」之
    人，因為會有其他人來支援，伊不清楚「佳佳」是何時來支
    援等語（見少連偵461卷七第165至167頁）。
  ⑶證人即被告午○○於偵查中供稱：「佳」於107年10月底至1
    1月初來支援一下就走了，當時「佳佳」進來擔任一線沒幾
    天就離開，其所得1萬多元就先行領走，壬○○之綽號不是
    「佳佳」等語（見少連偵461卷四第61頁、少連偵461卷六第
    354、358頁）。嗣於本院審理中具結證稱：伊於107年4、5
    月份期間加入本案電信詐欺集團，擔任二線職務，壬○○係
    伊之女友，壬○○住新竹，來臺中找伊係單純情侶見面、吃
    飯，集團中之「佳佳」不是壬○○，壬○○並未在本案電信
    詐欺集團中擔任職務等語（見本院卷二第526至528頁）。
  ⑷證人即被告庚○○雖於108年3月4日之警詢中指稱：「佳佳
    」應係壬○○，應該是被告午○○之女朋友等語（見少連偵
    461卷七第31頁）。然於同日偵訊中經告以作證之法律責任
    並具結後證稱：伊不確定壬○○為機房成員，伊不知道機房
    內有「佳佳」之成員等語（見少連偵461卷七第67至69頁）
    。
  ⑸證人即被告寅○○於偵訊中具結證稱：壬○○之綽號為「小
    婕」，之前為「阿浪」之女友，壬○○有至臺中據點找「阿
    浪」，頻率有時候1個月1次，有時候2週1次，伊集團內無綽
    號「佳佳」之人等語（見少連偵461卷七第150至151頁）。
  ⑹證人即被告己○○於偵查中具結供證：伊認識「阿浪」之女
    友壬○○，伊都稱之「小婕」，壬○○有時候會去幫「阿浪
    」買晚餐，從大雅區據點開始進入機房內，壬○○沒有擔任
    機房之職務，買完晚餐就走，伊沒有聽過「佳佳」或「小佳
    」之人，伊不知道壬○○是否為機房成員等語（見少連偵46
    1卷七第109至114頁）。
  ⑺證人即被告戊○○於偵查中具結證述：壬○○之綽號為「小
    婕」，其未參與本案詐欺工作，伊僅有見過幾次面，係「阿
    浪」在大雅據點之機房帶來的，但壬○○沒有待很久時間，
    聊一下就直接走，綽號「佳佳」不是壬○○，伊不知道「佳
    佳」這個人等語（見少連偵461卷七第24至26頁）。
  ⑻證人即被告甲○○於偵查中具結供證：壬○○之綽號為「小
    婕」，其都在「阿浪」旁邊，伊很少見到壬○○，伊不知道
    集團內綽號「佳佳」之人是否為壬○○等語（見少連偵461
    卷第133至136頁）。
    綜參上開證詞，顯無從認定「佳佳」即為壬○○，再酌以被
    告丙○○之前開供證及與其他機房互動之情形，可知「佳佳
    」實為受本案電信詐欺集團上手差遣或指派而短暫支援本案
    機房一線機手工作之人，則縱上開部分證人稱未聽過或見過
    「佳佳」之人，亦與常情無違。
  4.是以，公訴意旨以扣案手機之備忘錄圖片或通訊軟體對話內
    容載有「明」、「哲」、「昆」（或「坤」）、「翔」、「
    佳」等代號而推論上開代號即為係被告亥○○、乙○○、巳
    ○○、寅○○及同案被告壬○○，尚非有據，故本院就起訴
    書附表所示之一、二、三線機手，予以更正如本案附表二、
    三所載。
四、被告丙○○雖以前詞否認其有指揮本案犯罪組織行為，惟查
    ，關於被告丙○○確為本案電信機房之現場管理者，而有指
    揮本案電信詐欺集團所屬之電信機房之事實，有以下證據可
    佐：
㈠、徵諸以下證人之證述：
  1.證人即被告乙○○於偵查中具結證稱：編號11（註：即指認
    犯罪嫌疑人紀錄表編號11之被告丙○○）係負責人，從臺東
    據點就已經加入，臺中市西屯區宿舍之租金為「頭哥」支付
    ，金主要問「頭哥」，伊與「峻哥」第二次碰面之後，「峻
    哥」就自殺了，「峻哥」算是有出錢，但在集團內之具體角
    色伊不清楚，而其自殺後，伊只有看到「頭哥」，伊之上手
    部分就只有「頭哥」，其他上手都是由「頭哥」碰面，伊不
    是很清楚等語（見少連偵461卷六第184至185頁）。
  2.證人即被告巳○○於偵查中結證：編號11（註：即指認犯罪
    嫌疑人紀錄表編號11之被告丙○○）之分工不一定，買東西
    、規定事情等，就是管理人等語（見少連偵461卷六第347頁
    ）。
  3.證人即被告午○○於偵查中具結證稱：現場負責人為被告丙○○，伊叫被告丙○○為「頭哥」，二線兼三線部分係看「
    頭哥」怎麼安排，伊負責把帳報給「頭哥」，伊等在機房可
    以進出，但是要向「頭哥」報備，卷附之對話紀錄係伊每天
    向被告丙○○報告現場狀況、打錢之情形，被告丙○○亦負
    責據點之承租事宜、建置等語。嗣於本院審理中具結證稱：
    伊於警詢中陳述伊哥哥即被告巳○○係由被告丙○○邀請加
    入本案電信詐欺集團，而伊係請被告巳○○介紹進入本案機
    房擔任二線，期間需要用錢就向被告丙○○借支等情均屬實
    ，當時員警問及金主、綽號「達」之人為何，伊均不清楚等
    語（見少連偵461卷四第51至65頁、少連偵461卷五第335至3
    36頁、本院卷二第528至529頁）。
  4.證人即被告庚○○於偵查中具結證稱：被告丙○○綽號「頭
    哥」為本案電信詐欺集團之負責管理人，伊之薪水是「頭哥
    」發的，伊要出去採買要跟「頭哥」講就可以出去，其他人
    不可以出去，如果其他人要買什麼就跟伊講，由伊去購買，
    伊曾經載「頭哥」去「俊哥」那邊拿過錢，之後「頭哥」給
    伊錢去買東西，集團帳目係「頭哥」負責等語（見少連偵46
    1卷三第89頁、少連偵461卷五第25至29、頁）。
  5.證人即被告寅○○於偵查中具結證稱：伊經由「陳浩」介紹
    進來工作，被告丙○○即「頭哥」應該算是老闆，有問題都
    問「頭哥」，被告丙○○主要是發落事情，伊有向「頭哥」
    借支款項，記帳係「頭哥」負責等語（見少連偵461卷三第
    209至215頁、少連偵461卷七第150至152頁）。
  6.證人即被告己○○於偵訊中具結證以：伊係透過網路聯繫上
    被告丙○○，被告丙○○負責管理公司，去買東西要跟被告
    丙○○報備語（見少連偵461卷三第305至306頁）。
  7.證人即被告卯○○於偵查中證稱：編號11（註：即指認犯罪
    嫌疑人紀錄表編號11之被告丙○○）為管理人等語（見少連
    偵461卷五第367頁）。
  8.證人即被告戊○○於偵訊中具結證稱：被告丙○○係管理者
    ，伊不知道是否為金主，被告丙○○不會下去打電話，人員
    係其控管，人也是被告丙○○在找的，有什麼事情也是詢問
    被告丙○○等語（見少連偵461卷四第112頁）。
  9.證人即被告亥○○於偵訊時具結證以：「頭哥」應該為管理
    者，因為什麼事情都要向其報備等語（見少連偵461卷二第2
    51頁）。
 10.證人即被告癸○○於偵訊中具結證稱：大家都聽被告丙○○
    之指示做事，被告丙○○為管理者等語（見少連偵461卷第
    135至141頁）。
 11.證人即共犯鄧○芳於偵查時結證稱：伊於107年4月間加入詐
    欺集團，現場負責人為老闆丙○○，伊稱之為「頭哥」，負
    責管理機房，伊自己及別人有向他借錢等語（見少連偵字卷
    四第123至135頁）。
    綜參上開證詞可知，本案機房成員多能明確指證被告丙○○
    立於管理者之地位，尚有證稱被告丙○○有具體管控成員進
    出、採買、工作分配、帳目情形及借支款項等事宜。
㈡、再查，被告丙○○初於警詢中即自承：伊之詐欺集團skype
    代號為「涼山特勤總指揮」，而本案電信詐欺集團係由蔡維
    峻出資，因為渠怕被警方查到，才找伊當管理者，而機房之
    一、二、三線成員伊均係讓大家自己聽錄音，自己學習，成
    員全部集中住宿管理，平日除週日放假可以外出，其餘時間
    不得外出，吃的部分都係伊出錢叫被告陳昭宇去購買的，網
    路係由伊購買全球上網卡供成員使用，私人電話及網路上班
    時間不能使用，由伊集中放置2樓房間內保管，而蔡維峻於1
    07年10月間自殺後，伊以渠留下之資金繼續營運本案機房等
    語，並能仔細描述從事詐騙工作之詐騙對象、機房成員分工
    、各一、二、三線所扮演之角色、各該被告之綽號、職務，
    以及本案詐欺機房合作之網路話務系統商、金流之帳務集團
    （俗稱水商）等細節（見少連偵461卷一第123至147頁）；
    復初於偵查中供承：蔡維峻叫伊擔任機房管理人，負責管理
    機房那邊之日常生活，需要錢的時候就去跟蔡維峻拿取，一
    、二、三線人員係由伊向系統商要錄音檔，由各該線人員自
    行聽錄音，伊負責記帳，由「阿浪」每天統計給伊，包括每
    日一線轉二線、客戶不相信之情形，伊就記載手機，而扣案
    之支出表、借支表均由伊記載等語，並能清楚解釋其持用手
    機通訊軟體對話內容之機房成員績效分配名單、成數、幣別
    代號及計算式之意涵（見少連偵461卷一第401至427頁）。
    再參以被告丙○○所使用之通訊軟體暱稱「涼山特勤總指揮
    11/28啟」與暱稱「正義英雄10/20」、「寶可夢」、「海賊
    王」間之對話內容顯示，被告丙○○以上開暱稱所示之帳號
    聯繫購買微信帳號、接收由「正義英雄10/ 20」、「海賊王
    」提供之外幣帳戶，以及由暱稱「正義英雄12/20」傳送之
    「1.6972*6.95*4.35*0.85=43.61」、「0.81*5=0.9、「43.
    61-0.9=42.7 1哥請核對」、由「寶可夢」傳送之「今日照
    50話費500總計550先幫您記牆上」等內容，顯見被告丙○○
    除了為本案機房取得營運電信詐欺所需之通訊軟體帳號、匯
    款之外幣帳戶外，尚與其合作之金流集團、網路話務系統商
    核對帳務。另依被告丙○○使用之通訊軟體微信暱稱「頭」
    與暱稱「浪」、「尾」之對話內容顯示，被告丙○○以上開
    暱稱所示之帳號接收被告午○○、庚○○回報其統計機房成
    員之績效、當日工作實況及本案機房開銷金額（見少連偵46
    1卷一第197至297頁），此節亦與證人即被告午○○、庚○○之上開證言大致相符。此外，被告丙○○於歷次警詢、偵
    訊中均未否認其確有接受機房成員回報詐欺績效及借支款項
    之事，且負責尋找機房據點、購買工作手機、指派共同被告
    庚○○、陳昭宇外出採買生活用品，以及向暱稱「達」、「
    胖」之人陳報機房營運業績、需用款項支出（見少連偵461
    卷五第153至167頁），則依其所供述情節，其確為統籌、綜
    理本案機房日常營運之角色。
㈢、準此以觀，自上開被告丙○○之供述及前開證人之證述可徵
    ，被告丙○○身為本案機房之管理者，該機房內之成員工作
    分配、生活起居及出入管理、工作或生活問題之解決，均係
    由被告丙○○指揮、管控，其並統整成員業績及個人薪資，
    其統籌電信流別之行動，而居於核心角色，顯與僅聽取號令
    而奉命行動之一般成員有別，縱然本案電信詐欺集團中另有
    發起、主持或操縱集團之「達」、「胖」、蔡維峻等人，然
    被告丙○○在整體詐欺犯罪組織中，仍係居於指揮電信機房
    流別行止之核心地位，自屬組織犯罪防制條例第3條第1項所
    指「指揮」犯罪組織之人甚明。被告丙○○及其辯護人辯稱
    其僅係參與云云，顯與事實不符，不足採信。
㈣、至證人乙○○雖於本院審理中證稱：伊於偵查中證稱詐欺集
    團之老闆為被告丙○○，係統一之說法，當時係一位後來自
    殺之「峻哥」蔡維峻叫大家統一說法，伊不知道被告丙○○
    與蔡維峻之關係為何等語（見本院卷二第516至517頁）。證
    人卯○○另證稱：伊記不太清楚是何人招募伊進本案機房，
    相關之工作、薪水條件怎麼談的伊均忘了，伊在機房曾經跟
    「俊哥」借支過，「俊哥」姓蔡，後來自殺了，伊於偵查中
    稱被告丙○○為管理人之依據為其年紀，伊不知道機房內之
    業績係何人所統計，伊工作上碰到問題就聽別人講等語（見
    本院卷四第243至257頁）。但細繹該等證述情節，多為記憶
    不清或推稱係與死去之蔡維峻有關，顯未能針對所詢問題切
    實回應，均有避重就輕之情，應係刻意迴護被告丙○○，是
    此部分於審理中之證述，尚無從為有利於被告丙○○之認定
    。
㈤、另按發起犯罪組織者，其惡性在於使該對社會具有莫大危害
    之組織從無到有；主持犯罪組織者，其惡性在於其身為危害
    社會之犯罪組織首腦人物，居中指示、監督犯罪組織所有成
    員遂行危害社會之犯罪事業。然查，本案卷內並無證據證明
    本案電信詐欺犯罪組織是由被告丙○○從無到有所設立，是
    起訴書就此部分容有誤會。至被告丙○○所指證之本案電信
    詐欺集團出資者為蔡維峻即暱稱「胖」之通訊軟體帳號使用
    者，然因蔡維峻已於107年10月10日去世，業如前述，而被
    告丙○○於蔡維峻去世後，尚有與暱稱「胖」之通訊軟體帳
    號之聯繫記錄，則此部分應認除蔡維峻外，上開「胖」帳號
    尚有其他得以主持、操縱本案電信詐欺集團之人所使用。
五、本案電信機房遭詐騙人數及詐欺既、未遂罪數之認定：
㈠、按詐欺取財罪既係為保護個人之財產法益而設，則關於行為
    人詐欺犯罪之罪數計算，原則上就不同被害人所犯之詐欺取
    財行為，因受侵害之財產監督權歸屬各自之權利主體，自應
    依遭受詐欺之被害人人數定之。又除被害人已報案而顯能識
    別身分外，於被害人姓名不詳下，若有其他客觀證據足以證
    明確有複數被害人之存在，僅其身分資料受限於調查環境之
    時、空限制，致未能獲知其具體之姓名或聯絡方式，然依卷
    內客觀事證已可區別不同被害人之個別屬性，倘無視於此而
    遽謂僅有單一之被害人，即難謂允洽。是以，被害人是否確
    實存在而僅姓名年籍不詳，或無從查證其身分，與客觀上並
    不存在複數之被害人，要屬二事，不可不辨，倘無視於此而
    遽謂僅有單一之被害人遭受詐騙，反而悖於經驗法則或論理
    法則。
㈡、查，如附表二編號1至6所示之被害人遭詐欺經過、所匯款項
    之犯罪事實，業經證人即被害人辰○○之代理人鄭源和、被
    害人酉○○、子○○、申○、丁○、戌○分別於警詢中指證
    無訛，並有其等提出之上述通訊軟體對話、偽造之準私文書
    列印頁面、報案及匯款單據可佐，故就如附表二所示之被害
    人部分，各應論以一罪，應屬明確。
㈢、再查，扣案手機之通訊軟體UiM+對話紀錄或備忘錄頁面，係
    司法警察依據現場查扣之通訊設備中所留存之電磁紀錄，經
    由專業人員檢視、勘查後所查悉，其內容係以回報、統計各
    個機房成員工作績效之目的，所作成之內部文書，為免成員
    之間對於工作績效或報酬分配產生疑義，自當力求正確而無
    虛偽動機，相較於詐欺機房成員為警查獲後所陳述之犯罪得
    手情節，理應更為可信。且上開電磁紀錄之出處，係源自於
    該本案機房之現場管理人即被告丙○○遭查扣之手機（扣案
    物原始編號1-10-1），此有臺中市政府警察局第二分局搜索
    扣押筆錄、扣押物品目錄表、扣押物品收據及現場數位證物
    勘查報告在卷可稽（見少連偵461卷一第149至167頁、警806
    卷三第279至311頁），並非由全然無涉本案之不詳人士所支
    配，亦可推論係被告丙○○從事本案機房管理事務之留存資
    料，自不能與完全無從辨識製作者身分之隨意筆記等同視之
    。再細觀上開對話紀錄及備忘錄頁面所示之績效內容，經被
    告丙○○於警詢、偵訊中一一敘明各該術語，例：「下注1.
    2」代表當日成功騙得美金1.2萬元；「0.85＿草＿君祖＿信
    ＿信」係指人民幣8500元由被告癸○○及甲○○擔任一線、
    被告巳○○擔任二、三線騙得；「0.33美＿君祖＿信＿信」
    代表美金3300元由被告癸○○及甲○○擔任一線、被告巳○○擔任二、三線騙得；「8美＿詹翔＿浩信＿安」代表美金8
    萬元由被告卯○○及代號「翔」之人擔任一線、被告寅○○
    、巳○○擔任二線、被告乙○○擔任三線騙得等情，均核與
    綽號「阿浪」之被告午○○於警詢、偵訊中所供承之情節相
    符（見少連偵461卷一第413至421頁、少連偵461卷五第155
    至157頁、少連偵461卷四第51至65頁、少連偵461卷六第257
    至269頁）。足認上述績效內容係依照本案機房成員之代號
    或暱稱，逐一填入工作表現，而呈現出相異犯罪組合在不同
    日期之詐騙所得，已足產生一定程度之辨識與區隔作用。換
    言之，依照實務常見之電信機房詐騙模式，機房成員係利用
    被害民眾接聽電話之際，難以即時查證對話內容真偽，藉機
    以虛假難辨之資訊作為誘引，並透過一、二、三線人員分別
    假冒不同身分層層套取被害民眾個人資訊，最終建立信賴關
    係而誘使被害民眾產生錯誤認知，進而以匯款方式交付財物
    ，或依電信詐欺集團成員指示配合辦理。是以，電信詐欺機
    房成員之所以採用多人分工模式詐欺款項，無非意在博取被
    害民眾之信任，倘若機房成員得手財物後，因食髓知味而意
    欲再次針對同一被害民眾行騙，理當委由原先之犯罪組合繼
    續施詐，始可延續其等與被害民眾業已建立之信賴基礎，而
    易於實現犯罪計畫；此時如任由假冒特定身分之成員一再更
    迭，甚至以機房成員輪替施行詐術，反而極易引發被害民眾
    產生戒心，進而質疑通話對象身分與對談內容之真實性，實
    有礙於詐欺犯罪之遂行。尤有進者，機房成員間對於不同組
    合陸續加入同一被害人之詐騙行為，亦可能衍生成員間如何
    分配贓款比例之爭執，徒增管理成本及計算之繁瑣。就此而
    言，如附表三所載對於各筆詐欺得款之區分，既均涉及不同
    組合之機房成員得以分配該部分業績成果，而同一被害人應
    無可能在遭受特定成員騙取財物後，卻轉由其他組合另行施
    詐，故而可由附表三所列出之不同日期且相互各異之犯罪組
    合（即一、二、三線機手），比對出附表三所示之被害人實
    屬身分有別，而非同屬一人遭受詐騙。惟就卷內之備忘錄於
    臺灣當地時間107年10月9日6時3分許記載受騙金額美金1萬
    1000元之內容（即起訴書附表二編號1），因未有一、二、
    三線機手之紀錄，而無法排除該筆款項係由附表三所示之某
    一被害人所匯款，故此部分應認定係附表三所示被害人之一
    之受騙金額，而不另論以一既遂罪。
㈣、至如附表四所示部分，固有如附表四所示之證據足以補強被
    告丙○○、午○○等人所供承本案機房確有於如附表四所示
    之工作日從事電信詐欺。又衡以一般電信詐欺機房均係配合
    被害人作息時間，於被害人所在地之白天時間與其通話而行
    騙，被害人所在地之夜間時段即行休息，待翌日再重新上線
    ，在時間上明確有中斷而可分割，故就同一工作日之犯罪歷
    程觀察，集團成員經由話務系統撥接被害人電話而接通，即
    屬詐欺行為之「著手」，各該電話端之被害人接聽電話，或
    因未受騙或其他事由未交付財物時，其等之詐欺行為因此未
    得逞，即屬詐欺取財未遂。然除非另有證據足以個別化不同
    被害人之身分或有匯款紀錄足以區分被害對象，依罪疑唯輕
    之法理，僅能依照同一工作日已有連線實施詐騙之客觀事實
    ，認定詐欺集團成員於當日至少已有一次對於如附表二、三
    所示以外之不詳被害人施用詐術而未遂之犯罪行為。另因不
    同工作日之電信詐欺犯罪已有明確之起迄時間可循，藉由機
    房內部所規定之每日上、下班時間，得以與其他工作日相互
    區隔，不致難以割裂觀察；而就刑法上之犯罪評價而言，若
    將跨越數日之詐欺取財行為籠統論以一罪，而僅受一次之犯
    罪評價，恐係無視於行為之可分性，並過度優惠犯罪行為人
    ，容有犯罪評價不足之疑慮，自非所宜。準此，除如附表二
    、三所示之被害人確有匯款而應各論以加重詐欺取財既遂罪
    外，就附表四所示本案機房之各該工作日之加重詐欺取財犯
    行，應可區分出個別之犯罪故意，而以每日作為區分各行為
    之標準，以每日至少有一位被害人遭詐欺取財未遂論之。
㈤、綜上所述，如附表二、三所列之各次詐欺犯行，已足識別本
    案機房運作期間，計有17名被害人受騙，而由本案電信詐欺
    集團成員取得如附表二、三所示之各筆款項，應論以17罪，
    另如附表四所列之各次詐欺犯行，各該期日至少有1名除上
    開17名被害人以外之人接獲詐欺語音，應論以4罪，均屬合
    理。被告午○○、亥○○、癸○○、甲○○之辯護人執詞爭
    執此部分之罪數認定，均非允妥，不足為採。
六、綜上所陳，被告丙○○、午○○、甲○○、癸○○、亥○○
    及其辯護人前揭所為之辯解，均有未洽，無足為採。本案事
    證已臻明確，被告丙○○等8人之犯行洵堪認定，應依法論
    科。
參、論罪科刑：
一、所犯法條：
㈠、按組織犯罪防制條例第3條第1項前段與後段，分別就「發起
    、主持、操縱或指揮」犯罪組織之人，和單純「參與」犯罪
    組織之人，所為不同層次之犯行，分別予以規範，並異其刑
    度，前者較重，後者較輕，係依其情節不同而為處遇。其中
    有關「指揮」與「參與」間之分際，乃在「指揮」係為某特
    定任務之實現，可下達行動指令、統籌該行動之行止，而居
    於核心角色，即足以當之。而「參與」則指一般之聽取號令
    ，實際參與行動之一般成員。又詐欺集團之分工細緻，不論
    電信詐欺機房（電信流）、網路話務系統商（網路話務流）
    或領款集團及水房（資金流），各流別如有3人以上，通常
    即有各該流別之負責人，以指揮各該流別分工之進行及目的
    之達成，使各流別各自分擔犯罪行為之一部，相互利用其他
    流別之行為，以達整體詐欺集團犯罪目的之實現，則各流別
    之負責人，尤其是電信流之負責人，縱有接受詐欺集團中之
    發起、主持或操縱者之指示而為、所轄人員非其招募、薪資
    非其決定，甚至本身亦參與該流別之工作等情事，然其於整
    體詐欺犯罪集團中，係居於指揮該流別行止之核心地位，且
    為串起各流別分工之重要節點，自屬組織犯罪防制條例第3
    條第1項所指「指揮」犯罪組織之人，與僅聽取號令而奉命
    行動之一般成員有別（最高法院108年度台上字第1900號判
    決意旨參照）。查，本案電信詐欺集團固然為「達」、「胖
    」、蔡維峻等人所籌設，然被告丙○○仍為本案機房之現場
    管理人，核屬上述詐欺集團內部「電信流」之負責人，即便
    被告丙○○最終須聽命於「胖」、「達」或蔡維峻之任務指
    示，而非不受任何干涉而具有完全之獨立地位，然被告丙○○在電信流之成員間仍可督促他人實現業績目標，毫不減損
    其居於操控、指揮詐欺機房內部成員之核心角色，應足認被
    告丙○○確有指揮犯罪組織之客觀事實。
㈡、次按稱電磁紀錄，謂以電子、磁性、光學或其他相類之方式
    所製成，而供電腦處理之紀錄；以錄音、錄影或電磁紀錄藉
    機器或電腦處理所顯示之聲音、影像或符號，足以表示其用
    意之證明者，以文書論，刑法第10條第6項、第220條第2項
    分別定有明文。本案被告丙○○等8人行使如犯罪事實欄所
    示之偽造準私文書，經被告乙○○、午○○、己○○於偵查
    中供承：此部分之文書係由系統商提供範本，依照範本更改
    成被害人之個人資料，製作完成後再以簡訊傳送給被害人等
    語（見少連偵461卷六第178至179頁、少連偵461卷五第329
    至330、381至382頁）。被告巳○○亦於偵查中供述：發送
    給被害人之刑事逮捕凍結命令、香港廉政公署監管命令、資
    金調查監管收據係三線人員作業時，依照當下需求經由電腦
    手請廠商製作，由廠商架設在網頁上，再將網頁連結傳送予
    被害人，供被害人點擊連結後下載來看等語（見少連偵461
    卷五第341至342頁、少連偵461卷七第165至167頁）。以上
    堪認上開偽造之私文書係以電子方式所製成而供電腦處理之
    紀錄，且其所顯示之影像，足以表示其用意，核為電磁紀錄
    並為刑法上第220條第2項所定之準文書甚明。
㈢、是核被告丙○○等8人所為：
  1.就犯罪事實欄一㈠部分：
  ⑴核被告丙○○所為，係犯組織犯罪防制條例第3條第1項前段
    之指揮犯罪組織罪、刑法第339條之4第1項第2、3款之三人
    以上共同以電子通訊對公眾散布而犯詐欺取財罪、同法第21
    6條、第220條第2項、第210條之行使偽造準私文書罪。
  ⑵核被告乙○○、巳○○、午○○、卯○○所為，係犯組織犯
    罪防制條例第3條第1項後段之參與犯罪組織罪、刑法第339
    條之4第1項第2、3款之三人以上共同以電子通訊對公眾散布
    而犯詐欺取財罪、同法第216條、第220條第2項、第210條之
    行使偽造準私文書罪。
  2.就犯罪事實欄一㈡㈢部分，核被告丙○○等8人所為，均係
    犯刑法第339條之4第1項第2、3款之三人以上共同以電子通
    訊對公眾散布而犯詐欺取財罪、同法第第216條、第220條第
    2項、第210條之行使偽造準私文書罪。
  3.就犯罪事實欄一㈣之附表四編號1部分：
  ⑴核被告丙○○、乙○○、巳○○、午○○、卯○○所為，均
    係犯刑法第339條之4第2項、第1項第2、3款之三人以上共同
    以電子通訊對公眾散布而犯詐欺取財未遂罪、同法第第216
    條、第220條第2項、第210條之行使偽造準私文書罪。
  ⑵核被告亥○○、甲○○、癸○○所為，係犯組織犯罪防制條
    例第3條第1項後段之參與犯罪組織罪、刑法第339條之4第2
    項、第1項第2、3款之三人以上共同以電子通訊對公眾散布
    而犯詐欺取財未遂罪、同法第216條、第220條第2項、第210
    條之行使偽造準私文書罪。
  4.就犯罪事實欄一㈣之附表四編號2至4部分：
    核被告丙○○等8人所為，均係犯刑法第339條之4第2項、第
    1項第2、3款之三人以上共同以電子通訊對公眾散布而犯詐
    欺取財未遂罪、同法第216條、第220條第2項、第210條之行
    使偽造準私文書罪。
㈣、本案被告丙○○等8人為取信於被害人而以網際網路傳送如
    犯罪事實欄所示之文件，為刑法第220條第2項所定之準文書
    ，業經說明如前，起訴書未論及刑法第220條第2項，應有疏
    漏，惟因基本社會事實同一，且法定刑相同，並經本院於審
    理時告知被告等人另涉上述法條（見本院卷四第96、242頁
    背面），爰依刑事訴訟法第300條之規定變更起訴法條。另
    卷附之大陸公安證件列印頁面，並無證據證明係被告丙○○
    等8人所偽造，且亦無被害人指證被告丙○○等8人有行使此
    部分證件之事實，故不另成罪。此外，公訴意旨認被告丙○○所為係犯發起犯罪組織罪，亦有未洽，惟此部分不涉及法
    條變更，且本院亦於審理中告知此部分之條文及罪名（見本
    院卷四第303頁），自無礙於被告丙○○之訴訟防禦權。又
    被告丙○○等8人所詐得之款項，依卷附資料固可知係匯入
    他人之外幣帳戶，雖此類案件多屬收購人頭帳戶作為隱匿詐
    欺所得來源或去向之工具，然本案就此部分尚無明確證據可
    資認定該等帳戶確非本案詐欺集團共犯所有而得直接支配之
    帳戶，或該等帳戶確係作為隱匿詐欺款項之來源或去向之用
    ，故此部分尚難逕對被告丙○○等8人論以洗錢防制法第14
    條1項之一般洗錢罪，併此敘明。
㈤、另按法院審判之對象，為檢察官起訴之犯罪事實，並不受起
    訴法條之拘束，縱檢察官就起訴法條未詳加記載，仍應由法
    院就起訴書之犯罪事實欄所記載社會事實內容予以審判，亦
    即法院就起訴事實同一之範圍內，自由認定事實及適用法律
    ，並不受起訴書論罪科刑欄記載之拘束。查，起訴書雖未就
    被告亥○○、甲○○、癸○○所為如附表三編號1至4及附表
    四部分，在論罪科刑欄內記載論罪法條及罪數，然本案起訴
    書犯罪事實欄已明確特定被告亥○○、甲○○、癸○○之起
    訴範圍包括其等自加入沙鹿據點即在該據點擔任一線人員之
    分工，而於本案機房內共同從事如起訴書附表一、二、三所
    示之詐欺犯行，應屬起訴範圍，本院自應予以審理。
㈥、又按參與犯罪組織後，另有主持、操縱或指揮該犯罪組織之
    行為者，則其參與犯罪組織之低度行為，應為其主持、操縱
    或指揮犯罪組織之高度行為所吸收，自應依較高度之同條例
    第3條第1項前段之罪論科，無復論以同條第1項後段之罪之
    餘地（最高法院108年度台上字第1900號判決參照）。被告
    丙○○加入本案電信詐欺集團後，除擔任本案機房之現場管
    理人外，又兼招募機房成員，以此形式參與犯罪組織之運作
    ，然其縱使兼具指揮、招募、參與犯罪組織等行為態樣，因
    組織犯罪之時間持續特徵，僅論以繼續犯而受一次性之刑罰
    評價，則被告丙○○參與犯罪組織及招募他人參與犯罪組織
    之低度行為應均為指揮犯罪組織之高度行為所吸收，不另論
    罪。公訴意旨固未敘及被告丙○○犯招募加入犯罪組織罪，
    惟此部分已於起訴書之犯罪事實欄載明，且與被告丙○○指
    揮犯罪組織犯行具有實質上一罪關係，自為起訴效力所及，
    本院亦應併予審理認定。
二、共同正犯：
㈠、按共同實行犯罪行為之人，在合同意思範圍以內，各自分擔
    犯罪行為之一部，相互利用他人之行為，以達其犯罪之目的
    者，即應對於全部所發生之結果，共同負責，不問犯罪動機
    起於何人，亦不必每一階段犯行，均經參與；而關於犯意聯
    絡，並不限於事前有所協議，倘於行為當時，基於相互之認
    識，以共同犯罪之意思參與者，亦無礙於共同正犯之成立，
    且數共同正犯之間，原不以直接發生犯意聯絡者為限，即有
    間接之聯絡者，亦包括在內。從而，詐欺集團成員以分工合
    作之方式，各自分擔犯罪行為之一部，既相互利用他人之行
    為，以達詐欺取財之目的，即應負共同正犯責任，非以每一
    階段犯行均經參與為限（最高法院107年度台上字第472號刑
    事判決參照）。則在電信詐欺機房之集團性犯罪分工模式下
    ，係由負責籌設之發起人或主持人整合配置各項人力、物力
    等資源，並下達具體之工作指示，再透過現場管理人員之指
    揮監督，以電子通訊方式實現詐欺不特定被害人之犯罪目的
    ，而機房成員亦均服從發起人、主持人或現場管理人員之指
    揮監督或任務指派，共同謀議於特定時間內，向不特定被害
    人詐取金錢，所詐得之財物則按照事先談妥之分配比例，依
    從各自分工情形朋分贓款。是以其等既係基於合同意思而組
    成一共犯團體，該團體中任何一人之行為，均為共犯團體之
    行為，各電信詐欺機房成員均須負共同責任，並不以其親自
    下手實施者為限，其他成員於此犯意聯絡範圍內，對被害人
    實施詐騙，亦屬於集團成員基於共同犯意聯絡所為行為分擔
    ，均屬共同正犯。
㈡、查被告丙○○、乙○○、巳○○、午○○、卯○○等人，就
    犯罪事實欄一㈠所犯三人以上共同以電子通訊對公眾散布而
    詐欺取財罪部分，與尚未到案之被告庚○○、寅○○、己○○、戊○○及少年鄧○芳等人之間，有犯意聯絡及行為分擔
    ，均為共同正犯。而被告丙○○等8人就犯罪事實欄一㈡㈢
    ㈣所犯三人以上共同以電子通訊對公眾散布而詐欺取財罪部
    分，與尚未到案之被告庚○○、寅○○、己○○、戊○○、
    陳昭宇與少年鄧○芳及附表二、三所列載之代號「佳」、「
    明」、「昆」、「坤」、「哲」、「翔」等其餘不詳姓名之
    詐欺集團成員間，有犯意聯絡及行為分擔，亦為共同正犯。
㈢、另就參與犯罪組織罪部分，被告丙○○等8人及尚未到案之
    被告庚○○、寅○○、己○○、戊○○、陳昭宇與少年鄧○
    芳及其餘不詳姓名之詐欺集團成員間，亦均相互謀議而在犯
    罪組織內接受不同之任務指派，具備功能性之犯罪支配，皆
    有犯意聯絡及行為分擔，亦屬共同正犯。至於被告丙○○既
    因法條競合之吸收關係緣故，而論以指揮犯罪組織罪，其與
    居於發起、主持地位之「達」、「胖」、蔡維峻，或上開僅
    為參與犯罪組織之被告乙○○等本案機房成員間，就指揮行
    為並不存在犯罪之協力與分擔，自屬其個人單獨犯之，無從
    論以指揮犯罪組織罪之共同正犯，附此敘明。
三、罪數：
㈠、按行為人以一發起、主持、操縱、指揮或參與詐欺犯罪組織
    ，並分工加重詐欺行為，同時觸犯參與犯罪組織罪及加重詐
    欺取財罪，雖其發起、主持、操縱、指揮或參與犯罪組織之
    時、地與加重詐欺取財之時、地，在自然意義上非完全一致
    ，然二者仍有部分合致，且犯罪目的單一，依一般社會通念
    ，認應評價為一罪方符合刑罰公平原則，應屬想像競合犯，
    從一重罪論處，如予數罪併罰，反而過度評價，實與人民法
    律感情未合。再加重詐欺罪係侵害個人財產法益之犯罪，其
    罪數計算，以被害人數、被害次數之多寡，決定其犯罪之罪
    數，與發起、主持、操縱、指揮或參與犯罪組織罪之侵害社
    會法益，乃以行為人所侵害之社會全體利益為準據，認定係
    成立一個犯罪行為，有所不同。是以，倘若行為人於發起、
    主持、操縱、指揮或參與犯罪組織之繼續中，先後加重詐欺
    數人財物，因行為人僅為一發起、主持、操縱、指揮或參與
    組織行為，侵害一社會法益，應僅就首次犯行論以發起、主
    持、操縱、指揮或參與犯罪組織罪及加重詐欺罪之想像競合
    犯，從一重論斷，其後（即第二次以後）之犯行，乃其發起
    、主持、操縱、指揮或參與組織之繼續行為，為避免刑罰禁
    止雙重評價，應僅論以加重詐欺罪即已足（最高法院108年
    度台上字第1909號刑事判決、107年度台上字第1066號刑事
    判決亦同此結論）。申言之，行為人著手於繼續犯性質之犯
    罪，並持續至行為終了前之繼續情況中，另有實行其他犯罪
    構成要件者，他行為與繼續行為有部分重合或全部重合之情
    形時，得否認為一行為，應就客觀之構成要件行為之重合情
    形、主觀意思活動之內容、所侵害之法益、行為間之關聯性
    等要素，依社會觀念，視個案情節加以判斷。倘行為人係於
    繼續行為著手之後，始犯他罪，該後續所犯之他罪，與實現
    或維持繼續犯行為目的無關，且彼此間不具有必要之關聯性
    時，應認係行為人另一個前後不同之意思活動，而依數罪併
    罰處斷；如其他犯罪之實行，在於確保或維護繼續犯之狀態
    ，其二行為間具有行為局部之同一性，或其行為著手實行階
    段可認為同一者，得認與一行為觸犯數罪名之要件相符，而
    適用想像競合犯之規定，以避免對於同一不法要素予以過度
    評價。且犯罪組織係一抽象組合，其本身不可能有任何行為
    或動作，犯罪宗旨之實行或從事犯罪活動皆係由於成員之參
    與，但犯罪組織存在，法律所保護之法益，即有受侵害之危
    險，自有預先排除及防制犯罪活動之必要，是以參與犯罪組
    織者，其一經參加，犯罪即屬成立，不以有進一步參與不法
    活動為必要，此觀組織犯罪防制條例第3條第1項規定自明。
    因是，參與犯罪組織，類型上屬於繼續犯，本質上屬於抽象
    危險犯，立法者並以前置性之刑事制裁方式為之規範，為具
    預備犯性質之犯罪，則行為人參與犯罪組織之先行為，與其
    同時或嗣後著手實行其目的犯罪之行為，二者即具階段性之
    必要關聯。組織犯罪防制條例於106年4月19日修正公布，擴
    大犯罪組織之定義，將具有持續性及牟利性之詐欺集團亦納
    為犯罪組織之犯罪類型，從而，行為人參與以詐術為目的之
    犯罪組織，即尚有待其他加重詐欺犯罪，以確保或維護此一
    繼續犯之狀態。基此，行為人參與詐欺犯罪組織之先行為，
    與其嗣後著手實行加重詐欺行為間，雖在時間及場所未能完
    全重合，在自然意義上非完全一致，然二者具有階段性之緊
    密關聯性，並有部分合致，復為確保及維護犯罪組織之宗旨
    或目的所必要，自得評價為單一行為，而有想像競合犯之適
    用，如予數罪併罰，反有過度評價之疑，實與人民法律感情
    不相契合。惟倘行為人於參與詐欺犯罪組織之繼續中，先後
    加重詐欺數人之財物，因該一貫穿全部犯罪歷程之參與犯罪
    組織的不法內涵，較之陸續實行之加重詐欺犯行為輕，自不
    能「以小包大、全部同一」，應僅就參與犯罪組織及首次加
    重詐欺二罪，依想像競合犯從一重之加重詐欺罪處斷。而此
    一參與犯罪組織之繼續行為，已為首次加重詐欺行為所包攝
    ，自不得另割裂與其他加重詐欺行為，各再論以想像競合犯
    ，以免重複評價。是以，第二次（含）以後之加重詐欺犯行
    ，應單純依數罪併罰之例處理，當無從將一參與犯罪組織行
    為割裂再另論一參與犯罪組織罪，而與第二次（含）以後所
    犯加重詐欺罪從一重論處之餘地（最高法院108年度台上字
    第337號刑事判決參照）。
㈡、是以，公訴意旨固就本案電信詐欺集團機房成員所涉指揮、
    參與犯罪組織罪，認應與其等所犯三人以上共同以電子通訊
    對公眾散布而犯詐欺取財罪分論併罰，然本案被告丙○○等
    8人所涉指揮或參與犯罪組織罪，與個別詐欺犯行具有實行
    行為之全部或局部同一性，參諸前揭說明，本院認為公訴意
    旨所採上述組織犯罪與個別詐欺犯行應分論併罰之觀點，容
    有未洽，尚難憑採。則被告丙○○、乙○○、巳○○、午○○、卯○○等人就犯罪事實欄一㈠部分，被告亥○○、甲○○、癸○○則就犯罪事實欄一㈣之附表四編號1部分，因屬
    上開被告所犯指揮或參與犯罪組織罪後之首次詐欺犯行，依
    據前述析論，應為一行為觸犯數罪名；又除前開部分外，被
    告丙○○等8人就犯罪事實欄一㈠至㈣所示之行為，亦各均
    係以一行為同時觸犯三人以上共同以電子通訊對公眾散布而
    犯詐欺取財既、未遂罪及刑法第216條、第220條第2項、第
    210條之行使偽造準私文書罪，以上均為想像競合犯，為裁
    判上之一罪關係，各應依刑法第55條之規定，就被告丙○○
    所為如犯罪事實欄一㈠部分，從一重論以組織犯罪防制條例
    第3條第1項前段之指揮犯罪組織罪，其他部分則從一重論以
    三人以上共同以電子通訊對公眾散布之詐欺取財既、未遂罪
    。而就被告乙○○、巳○○、午○○、卯○○、亥○○、甲○○、癸○○部分，就犯罪事實欄一㈠至㈣所示行為，各應
    從一重以三人以上共同以電子通訊對公眾散布之詐欺取財既
    、未遂罪處斷。
㈢、被告丙○○就犯罪事實欄一㈠至㈣所示之指揮犯罪組織（1
    次）、三人以上共同以電子通訊對公眾散布而詐欺取財既遂
    （16次）、未遂（4次）等罪部分，與被告乙○○、巳○○
    、午○○、卯○○就犯罪事實欄一㈠至㈣所示之三人以上共
    同以電子通訊對公眾散布而詐欺取財既遂（17次）、未遂（
    4次）等罪部分及被告亥○○、甲○○、癸○○就犯罪事實
    欄㈡至㈣所示之三人以上共同以電子通訊對公眾散布而詐欺
    取財既遂（16次）、未遂（4次）等罪部分，既係侵害不同
    被害人之財產法益，且犯罪時間前後有別，已如前述，揆諸
    上開說明，應以被害人數、被害次數之多寡，且犯意各別，
    行為有異，決定其犯罪之罪數，而予分論併罰。
四、加重減輕事由：
㈠、被告丙○○前因犯詐欺案件，經臺灣新竹地方法院以102年
    度易字第78號判決判處有期徒刑6月（3罪）、4月（2罪），
    應執行有期徒刑10月確定，於102年9月16日易科罰金執行完
    畢，有臺灣高等法院被告前案紀錄表附卷可憑，其於受徒刑
    之執行完畢後，5年內故意再犯本案如犯罪事實欄一㈠部分
    所示部分之有期徒刑以上之罪，為累犯，應依刑法第47條第
    1項規定，加重最高本刑。至於最低本刑部分，本院審酌上
    開案件與本案犯罪均屬詐欺之財產犯罪，被告丙○○顯有一
    再觸犯同類犯罪之特別惡性，以及對刑罰反應力較為薄弱之
    情狀，並綜核全案情節，尚無司法院釋字第775號解釋所指
    應量處最低法定刑，倘依累犯規定加重其刑，將致被告之人
    身自由有遭受過苛侵害而違反罪刑相當原則之疑慮，故依刑
    法第47條第1項規定，加重最低本刑。
㈡、又按成年人教唆、幫助或利用兒童及少年犯罪或與之共同實
    施犯罪或故意對其犯罪者，加重其刑至二分之一。但各該罪
    就被害人係兒童及少年已定有特別處罰規定者，從其規定，
    兒童及少年福利與權益保障法第112條第1項定有明文。該項
    所定之加重處罰，固不以該成年人明知所教唆、幫助、利用
    、共同實施（實行）犯罪之人或被害人為兒童及少年為必要
    ，但仍須證明該成年人有教唆、幫助、利用兒童及少年或與
    之共同實施（實行）犯罪，以及對兒童及少年犯罪之不確定
    故意，始足當之（最高法院100年度台上字第3805號判決、1
    02年度台上字第4853號判決意旨參照）。查被告丙○○等8
    人於本案犯行時係已滿20歲之成年人，而少年鄧○芳為92年
    8月生，於本案案發時係12歲以上未滿18歲之人，有其等個
    人基本資料在卷可查（見本院卷一第45至51、59、65至69頁
    、警806卷第89頁），又除被告癸○○外，其餘上開被告均
    辯稱：於本案犯行期間無法確認共犯即鄧○芳為未滿18歲云
    云。然查，證人即少年鄧○芳於偵訊時具結證稱：大家都知
    道伊未滿18歲，伊剛進來時有跟大家說，而且他們用看的也
    知道，老闆問伊：「你怎麼那麼小」，伊表示伊15歲，其他
    人也都有說伊怎麼那麼小，伊有跟大家說伊為15歲，所以在
    場之人都知道伊之年齡為15歲等語（見少連偵461卷四第131
    頁）。再參諸卷附指認犯罪嫌疑人紀錄表暨真實姓名對照表
    之少年鄧○芳及其他女性照片，明顯可自少年鄧○芳之外觀
    長相見其稚氣未脫，而與其他一般成年女性之外型樣貌有間
    ，則被告丙○○等8人實足以預見其實際年齡為未滿18歲之
    少年。另被告丙○○前於法官訊問時供稱：「糖果」來了一
    、二週伊才知道「糖果」未成年，伊有要趕「糖果」走，趕
    了三、四次，伊有幫「糖果」找洗髮店之工作，還有叫「糖
    果」去讀高中等語（見本院107年度聲羈字第991卷第78頁）
    ；被告乙○○於偵訊中稱：鄧○芳的聲音比較小朋友，伊覺
    得鄧○芳看起來像小孩子一樣等語（見少連偵461卷六第186
    頁）；且被告丙○○等8人於本院審理中，均未否認在本案
    機房內見過少年鄧○芳乙情（見本院卷四第80至84、90、94
    、300、302頁）。則其等縱未明確知悉少年鄧○芳之實際年
    紀，其既經目視即能察覺少年鄧○芳可能未滿18歲，仍與少
    年鄧○芳共同任職於本案機房從事詐欺犯行，足徵其等主觀
    上具有與少年共同犯上開詐欺取財罪之不確定故意甚明。是
    以，被告丙○○等8人就本案犯行，除被告丙○○就犯罪事
    實欄一㈠係從重論以一指揮犯罪組織罪而非屬與少年共同犯
    罪外，其餘部分均應依兒童及少年福利與權益保障法第112
    條第1項前段規定論罪並加重其刑，另依刑事判決精簡原則
    ，此部分之刑法總則加重事由得不記載於主文，故僅在判決
    理由論述之，附此敘明。
㈢、復按未遂犯之處罰，以有特別規定者為限，並得按既遂犯之
    刑減輕之，刑法第25條第2項定有明文。本案被告丙○○等8
    人就犯罪事實欄一㈣所為之三人以上共同以電子通訊對公眾
    散布之詐欺取財犯行，尚乏積極證據足認已達既遂之程度，
    業如前述，故僅能論以加重詐欺取財未遂罪，爰依刑法第25
    條第2項規定，按既遂犯之刑各減輕其刑，並均依法先加後
    減之。
㈣、按想像競合犯之處斷刑，本質上係「刑之合併」。其所謂從
    一重處斷，乃將想像競合犯組成之評價上數罪，合併為科刑
    一罪，其所對應之刑罰，亦合併其評價上數罪之數法定刑，
    而為一個處斷刑。易言之，想像競合犯侵害數法益者皆成立
    犯罪，論罪時必須輕、重罪併舉論述，同時宣告所犯各罪名
    ，包括各罪有無加重、減免其刑之情形，亦應說明論列，量
    刑時併衡酌輕罪部分量刑事由，評價始為充足，然後依刑法
    第55條前段規定「從一重處斷」，非謂對於其餘各罪可置而
    不論。因此，法院決定處斷刑時，雖以其中最重罪名之法定
    刑，做為裁量之準據，惟於裁量其輕重時，仍應將輕罪合併
    評價在內（最高法院108年度台上字第4405、4408號刑事判
    決參照）。換言之，想像競合犯在犯罪評價上乃為數罪，僅
    在科刑上以一罪處斷，法院仍應審酌行為人所觸犯各罪之不
    法內涵與罪責內涵，亦即於決定其處斷刑時，無論重罪或輕
    罪之加重、減輕或免除其刑等事由，均應一併予以論述審究
    ，始能符合充分評價原則；此與法規競合僅選擇其中最適宜
    之罪名，為實質上一罪，僅能適用該最適宜罪名之規定論處
    罪刑，明顯有別，不容混淆。則本案被告乙○○、巳○○、
    午○○、卯○○、亥○○、甲○○、癸○○就其所涉參與組
    織部分，雖為想像競合關係之輕罪，然此罪名並非遭重罪吸
    收而不復存在，倘有依附於該罪名之加重、減輕事由，理應
    詳予列舉斟酌，否則即有刑罰評價不足之疑慮。另按參與犯
    罪組織者，其參與情節輕微者，得減輕或免除其刑，組織犯
    罪防制條例第3條第1項但書定有明文。查被告乙○○、巳○○、午○○、卯○○、亥○○、甲○○、癸○○參與本案電
    信詐欺集團犯罪組織，擔任如附表一所示之工作，依其等參
    與期間及本案被害情節，尚難認其等參與犯罪組織之情節輕
    微，自無依上開規定減輕或免除其刑之餘地。再按組織犯罪
    防制條例第8條第1項規定：「犯第3條之罪自首，並自動解
    散或脫離其所屬之犯罪組織者，減輕或免除其刑；因其提供
    資料，而查獲該犯罪組織者，亦同；偵查及審判中均自白者
    ，減輕其刑。」據此，被告乙○○、巳○○、午○○、卯○○、亥○○、甲○○、癸○○於偵查及本院審理時均自白犯
    罪，就其等所犯之參與組織犯行，合於組織犯罪防制條例第
    8條第2項規定，原應依上開規定減輕其刑，雖其所犯參與犯
    罪組織罪係屬想像競合犯中之輕罪，惟本院於後述量刑時仍
    當一併衡酌該部分減輕其刑事由，附此說明。
㈤、至被告丙○○所犯指揮犯罪組織部分，依組織犯罪防制條例
    第8條第1項後段自白減刑規定，係為鼓勵是類犯罪行為人自
    白、悔過，並期訴訟經濟、節約司法資源而設，自須被告於
    偵查及審判中皆行自白，始有適用。查，被告丙○○於警詢
    及偵訊時，確有供述其係本案機房之現場實際管理人員，然
    於本院準備、審理期日，均否認其有指揮犯罪組織之犯行，
    辯稱均係聽命行事而否認有何指揮、管理之權限，就此觀之
    ，被告丙○○就其所涉指揮犯罪組織罪，並未於本案偵查及
    審判中皆行自白，揆諸前揭說明，尚難適用組織犯罪防制條
    例第8條第1項後段之規定予以減刑。
五、爰以行為人之責任為基礎，審酌被告丙○○等8人均正值青
    壯，具有勞動能力，本應憑恃心智勞力之付出，藉由正當工
    作機會賺取生活所需，卻不思循正當管道獲取財物，為圖謀
    不法獲利，參與本案電信詐欺集團，而於本案機房內從事以
    電話詐欺美國地區之華裔民眾，以期獲取不法財物，無視詐
    騙犯罪造成許多被害人無辜受騙、財產盡失之嚴重後果，導
    致社會人際信任瓦解、情感疏離，破壞社會秩序及社會成員
    間之互信基礎甚鉅，甚至損害我國國際形象、跨國交流及政
    府掃蕩詐欺犯罪之決心，顯見其等價值觀念嚴重偏差，且本
    案人數眾多，分工縝密，屬跨國詐欺取財犯行，對大陸地區
    之金融交易秩序影響甚大，此類型之犯罪，乃經過縝密計畫
    所進行之預謀犯罪，本質上雖為詐欺取財之犯罪，但依其人
    員、組織、設備之規模、所造成之損害及範圍，非一般性之
    詐欺個案可比，犯罪之惡性與危害社會安全甚鉅，所為殊值
    非難，自均不宜輕縱；復斟酌被告丙○○除否認指揮犯罪組
    織外，其餘部分均坦承犯行，而被告乙○○、巳○○、午○○、卯○○、亥○○、甲○○、癸○○則均能坦承犯行之犯
    後態度；兼衡被告丙○○等8人犯罪之動機、目的、參與之
    角色分工暨對各該被害人造成之損害；暨被告丙○○等8人
    於本院自述之教育程度、家庭生活情況及如附表二所示被害
    人於警詢、偵查或本院審理中具狀表示之意見等一切情狀，
    分別量處附表六各編號所示之刑。再參以被告丙○○等8人
    所犯如附表六各編號所示之罪，除被告丙○○所犯之指揮犯
    罪組織罪外，綜觀其等犯罪類型、行為態樣、動機、手段均
    相同，所侵害者均非具有不可替代性、不可回復性之個人法
    益，責任非難重複之程度較高等一切情狀，為整體之非難評
    價，分別定其等應執行之刑如主文第一至八項所示之刑。至
    被告亥○○、甲○○之辯護人雖為其請求本案予以緩刑之宣
    告，然其等業經本院量處有期徒刑逾2年以上，不符合緩刑
    之要件，附此敘明。
六、強制工作：
㈠、按刑法第55條之想像競合犯，係一行為觸犯數罪名，該規定
    依體系及文義解釋，可知行為人所犯數罪係成立實質競合，
    自應對行為人所犯各罪，均予評價，始屬適當。換言之，想
    像競合犯本質上為數罪，各罪所規定之刑罰、沒收及保安處
    分等相關法律效果，自應一併適用，否則將導致成立數罪之
    想像競合與成立一罪之法規競合，二者法律效果無分軒輊之
    失衡情形，尚非立法者於制定刑法第55條時，所作之價值判
    斷及所欲實現之目的。又刑法第33條及第35條僅就刑罰之主
    刑，定有輕重比較標準，想像競合犯係一行為觸犯數罪名，
    為避免對同一行為過度及重複評價，刑法第55條前段規定「
    從一重處斷」。因此所謂「從一重處斷」，僅限於「主刑」
    ，法院應於較重罪名之法定刑度內，量處適當刑罰。至於輕
    罪罪名所規定之沒收及保安處分，因非屬「主刑」，故與刑
    法第55條從一重處斷之規定無關，自得一併宣告，蓋輕罪罪
    名所規定之沒收及保安處分，屬刑罰以外之法律效果，並未
    被重罪所吸收，仍應一併適用，此與罪刑法定原則無違。10
    6年、107年間2次修正後之組織犯罪防制條例第2條第1項所
    稱之犯罪組織，已排除原有之「常習性」要件，另將實施詐
    欺手段之具有持續性或牟利性之有結構性組織，納入本條例
    適用範圍，並對參與犯罪組織之行為人，於第3條第1項後段
    但書規定「參與情節輕微者，得減輕或免除其刑」。惟同條
    第3項仍規定「應於刑之執行前，令入勞動場所，強制工作
    ，其期間為3年」，而未依個案情節，區分行為人是否具有
    反社會的危險性及受教化矯治的必要性，一律宣付刑前強制
    工作3年。然則，衡諸該條例所規定之強制工作，性質上原
    係對於有犯罪習慣，或因遊蕩、懶惰成習而犯罪者，所為之
    處置，修正後該條例既已排除常習性要件，從而，本於法律
    合憲性解釋原則，依司法院釋字第471號關於行為人有無預
    防矯治其社會危險性之必要，及比例原則等與解釋意旨不相
    衝突之解釋方法，為目的性限縮，對犯該條例第3條第1項之
    參與犯罪組織罪者，視其行為之嚴重性、表現之危險性、對
    於未來行為之期待性，以及所採措施與預防矯治目的所需程
    度，於有預防矯治其社會危險性之必要，且符合比例原則之
    範圍內，由法院依該條例第3條第3項規定，一併宣告刑前強
    制工作。是故行為人以一行為觸犯組織犯罪防制條例第3條
    第1項後段之參與犯罪組織罪，及刑法第339條之4第1項之加
    重詐欺取財罪，依刑法第55條前段規定從一重之加重詐欺取
    財罪處斷而為科刑時，法院審酌個案情節，於有預防矯治其
    社會危險性之必要，且符合比例原則之範圍內，得依組織犯
    罪防制條例第3條第3項規定，一併宣告刑前強制工作，此有
    最高法院刑事大法庭108年度台上大字第2306號裁定意旨可
    參。而被告乙○○、午○○、甲○○之辯護人固為被告主張
    ：被告所犯參與犯罪組織罪與加重詐欺取財罪從一重論斷，
    不得再依組織犯罪條例規定課予強制工作之保安處分等語（
    見本院卷一第381至390頁、本院卷二第351至359、365至372
    頁），核與前開說明尚有未合，無足為採。
㈡、又按我國現行刑法採刑罰與保安處分雙軌制，二者雖均具有
    干預人民自由基本權之性質，而應受比例原則之規範，惟規
    範目的，並不相同。刑罰重於對犯罪之應報，以回應人類理
    性當然之要求，滿足社會公平正義之情感，係審酌過去行為
    已發生之惡害，須謹守罪責原則；保安處分側重在改善行為
    人潛在之危險性格，協助行為人再社會化，期能達成根治犯
    罪原因、預防犯罪之特別目的，則係考量將來行為人可能之
    危險性，須注意手段合目的性，係刑罰之補充。尤其，保安
    處分中之強制工作，針對嚴重職業性犯罪、欠缺正確工作觀
    念，或無正常工作，因而犯罪者，強制其從事勞動，學習一
    技之長及正確之謀生觀念，使其日後重返社會，能適應社會
    生活。經查：
  1.審酌被告丙○○前自96、97年起即有竊盜之財產犯罪，又於
    98年間因偽造文書、詐欺等案件經法院判處罪刑確定，上開
    案件經入監執行而執行完畢後，再於102年間為詐欺犯行，
    其判決及執行情形業如上述；而被告乙○○前於99年間，因
    加入跨境電信詐欺機房之詐欺案件，經本院以105年度審易
    字第3699號判決判處應執行有期徒刑4年，並經臺灣高等法
    院臺中分院以106年度上易字第418號判決駁回上訴而確定，
    再於101年、103年間，因分別加入電信詐欺機房之詐欺案件
    ，經臺灣高等法院臺南分院以106年度上易字第47號、104年
    度上訴字第383號判決判處應執行有期徒刑6年、3年6月確定
    ，現正在監執行中；被告巳○○則於105年間因加重詐欺案
    案件，經臺灣桃園地方法院判決判處有期徒刑6月（共3罪）
    ，復經臺灣高等法院107年度上訴字第3152號、最高法院108
    年度台上字第1392號判決駁回上訴而確定等情，此有被告丙○○、乙○○、巳○○之臺灣高等法院被告前案紀錄表在卷
    可查。而被告丙○○、乙○○、巳○○前有上述詐欺等犯行
    並經查獲，仍不思以正途獲取所需，反而鋌而走險參與跨境
    電信詐欺集團，足見其價值觀念偏差，且被告丙○○、乙○○、巳○○從事本案電信詐欺之期間逾半年之久，並於本案
    機房內擔任較高階之管理人或機手，顯已具有相當之專業性
    ，而以反覆從事同種類行為為目的，且犯罪所得係行為人恃
    為生活重要資源之常業性犯罪，而具有行為嚴重性及反社會
    之危險，為助其等日後復歸社會有重新正常生活之基礎，檢
    束前非，改善其未來行為，經本院綜合判斷，爰依法宣告被
    告丙○○、乙○○、巳○○應於刑之執行前，令入勞動場所
    強制工作3年。
  2.另被告午○○、亥○○、甲○○、癸○○於本案犯行前，均
    無前案紀錄，而被告卯○○固另因詐欺案件，經臺灣臺中地
    方檢察署檢察官以107年度偵字第15957號案件偵辦，然未有
    判決有罪之前案紀錄，是尚難認其等有犯罪之習慣。又其等
    參與本案詐欺機房擔任撥打電話之機手，並非位於犯罪組織
    之核心或其他重要位置，聽命於管理階層之指揮命令，行為
    嚴重性尚屬有限，表現出之危險傾向不高，其等為警查獲後
    ，均能坦承犯行，對於未來正向行為具有期待性，反社會危
    險性非高，依憲法比例原則之規範，認經本院分別量處如主
    文所示之應執行刑，已足以完全評價及處罰其等之犯行，而
    足收懲儆之效，應無再採取刑罰以外之措施限制其自由，以
    預防矯治其社會危險性之必要，爰裁量不予宣告強制工作。
七、沒收：
㈠、按供犯罪所用、犯罪預備之物或犯罪所生之物，屬於犯罪行
    為人者，得沒收之。但有特別規定者，依其規定，刑法第38
    條第2項定有明文；又按沒收標的為供犯罪所用、犯罪預備
    之物或犯罪所生之物時，依刑法第38條第2項前段規定，以
    屬於犯罪行為人者，得沒收之。係藉由剝奪犯罪行為人之所
    有（包含事實上處分權），以預防並遏止犯罪。其既規定屬
    於犯罪行為人者，得沒收之，則於數人共同犯罪時，因共同
    正犯皆為犯罪行為人，故不問屬於共同正犯中何人所有，法
    院均得斟酌個案情節，不予沒收，或僅對共同正犯之所有者
    ，或對部分或全部共同正犯，諭知沒收及依刑法第38條第4
    項規定追徵其價額；另按除有其他特別規定者外，犯罪工具
    物必須屬於被告所有，或被告有事實上之處分權時，始得在
    該被告罪刑項下諭知沒收；至於非所有權人，又無共同處分
    權之共同正犯，自無庸在其罪刑項下諭知沒收（最高法院
    107年度台上字第2697、1109號刑事判決意旨參照）。又按
    犯罪所得，屬於犯罪行為人者，沒收之。但有特別規定者，
    依其規定；前2項之沒收，於全部或一部不能沒收或不宜執
    行沒收時，追徵其價額；第1項及第2項之犯罪所得，包括違
    法行為所得、其變得之物或財產上利益及其孳息，刑法第38
    條之1第1項、第3項、第4項定有明文。且犯罪所得之沒收或
    追徵，在於剝奪犯罪行為人之實際犯罪所得，使其不能坐享
    犯罪之成果，以杜絕犯罪誘因，性質上屬類似不當得利之衡
    平措施。苟無犯罪所得，自不生利得剝奪之問題。2人以上
    共同犯罪，關於犯罪所得之沒收或追徵，倘個別成員並無犯
    罪所得，且與其他成員對於所得亦無事實上之共同處分權時
    ，即無「利得」可資剝奪，故共同正犯所得之沒收或追徵，
    應就各人所分得者為之。又所謂各人「所分得」之數，係指
    各人「對犯罪所得有事實上之處分權限」者而言。各共同正
    犯有無犯罪所得、所得多寡，事實審法院應視具體個案之實
    際情形，綜合卷證資料及調查結果，依自由證明程序釋明其
    合理之依據而為認定（最高法院107年度台上字第2491號刑
    事判決意旨可參）。
㈡、經核，就本案在大雅據點所扣得之物，經被告庚○○於警詢
    中供稱：扣案之網路閘道器、不開鎖中繼器、數據機、手機
    、優點全球上網卡、筆記型電腦均是詐欺工具，機房內之監
    視器等設備均係伊叫工人來保養維修，所有之生活開銷均係
    被告丙○○支付等語；被告亥○○於警詢中供承：員警扣案
    之手機、筆記型電腦、SIM卡、固態硬碟SSD、網路分享器、
    數據機均作為詐騙用等語；被告午○○於警詢中供稱：在臺
    中市○○區○○路000號查扣之許多手機係伊等在進行詐騙
    通話時所用，而這些詐騙工作用之手機是由大家輪流持用，
    筆記型電腦係負責電腦之人使用，通常是被告丙○○使用等
    語；被告亥○○於偵訊中供稱：伊等可以攜帶自己之私人手
    機至機房，但不能使用，要收在盒子裡，放在二線的抽屜內
    ，就是臺中市○○區○○路000號平面圖寢室2之5號房之抽
    屜內等語（見少連偵卷二第147、251頁、少連偵461卷三第7
    至18頁、少連偵461卷四第6頁）。自上開供述及被告丙○○
    為本案機房現場管理人之事實可見，本案機房於大雅據點內
    所扣得之通訊器材、網路及電腦設備，除集中保管之私人手
    機外，餘均係由被告丙○○購置、提供予本案機房成員從事
    上開電信詐欺行為所用之物，且被告丙○○於警詢中亦坦承
    扣案如附件編號4、8所示之上網卡為其提供予本案本案機房
    成員上網、撥打網路電話使用，而如附件編號1、3、5、6所
    示之手機、現金、帳冊、電腦係則為其所有而作為本案機房
    工作聯繫、生活開銷、記帳之用途。綜上，附件編號1、3至
    6、8、12、13、15至36、38、39、44、50、52、53、64至68
    、72至75、77至79所示之物，既為被告丙○○所管理支配，
    並供其為本案指揮犯罪組織、詐欺取財等犯行所用，爰均於
    被告丙○○之罪刑項下，依刑法第38條第2項規定宣告沒收
    。又上開物品皆已扣案，即無不能沒收或不宜執行沒收之情
    形，自無庸宣告追徵。
㈢、至其餘之扣案物，或非本案被告丙○○等8人所得支配使用
    ，或無從逕認係與被害人聯繫詐騙事宜或其他共犯相互謀議
    犯罪之用，且本案機房成員均在大雅據點或上述臺中市西屯
    區之宿舍共同生活起居，其等之私人所用手機、個人物品或
    代步工具，尚非可逕認係作為本案犯罪使用之工具，依據現
    存證據資料，亦無從認定即屬本案被告丙○○等8人所有供
    犯罪所用之物，爰均不予諭知沒收。至本案機房成員傳送予
    被害人之偽造大陸地區人民檢察院或香港廉政公署等文書之
    電磁紀錄，其原始檔案雖屬供犯罪所用之物，然無證據證明
    現仍存在，其價值亦甚低微，而欠缺刑法上之重要性，爰依
    刑法第38條之2第2項規定，不予宣告沒收。又其上偽造之印
    文，依目前之科技及技術，已可透過電腦等機器設備繪製，
    未必須刻製印章，卷內既乏積極證據足認本件詐欺集團成員
    有偽造上開印章之情事，即應認無偽造之印章存在，而無須
    諭知沒收偽造之印章。
㈣、犯罪所得部分：
  1.審之被告丙○○於警詢中供稱：扣案物原始編號1-2-3帳冊
    筆記上之綽號「糖果」、「南」、「育」、「新」、「安」
    、「君」、「浩」、「尾」、「詹」、「新」、「浪」均係
    今日被查獲之人之綽號，而「頭」係伊本人，「W」係新臺
    幣萬元之意思，這些都係向伊借錢之記帳，伊記自己借錢是
    要記載錢拿去花，至於該帳冊內記載之未領明細均係應該給
    付之薪水，係有詐騙成功而獲取之分紅，然尚未發放，因為
    目前機房賠錢，積欠系統商話務費用，所以都是由水商把獲
    利出款給系統商，伊還沒收過獲利等語；後於偵查中供稱：
    薪水到現在都沒有發，伊的薪水係跟蔡維峻借的，而其他人
    之薪水都是借的，家裡缺錢就會跟蔡維峻借，伊就會報給蔡
    維峻，而扣案帳冊筆記記載「員工未領明細」之頁面內係記
    錄詐騙可以獲得之薪資，單位為新臺幣，打勾是尚未給付之
    部分，至於第一行記載「手機85400、頭20W」之頁面是大家
    零零碎碎之借支，單位為新臺幣等語（見少連偵461卷一第
    126至127、133、409頁、少連偵461卷七第128、219至220頁
    ）。再參以被告乙○○於偵查、審理中明確供承：集團業績
    由被告午○○記錄，再傳送給「頭哥」，借支部分是看「頭
    哥」那邊有沒有錢可以借支，而薪資係自己先算，之後和「
    頭哥」核對，要經過頭哥確認有無進帳，集團因為怕成員走
    掉，因此用借支之名義，而不會讓成員領取全額薪資，「頭
    哥」會說如果有薪水下來，再補就好等語。且被告午○○於
    本院審理中自述：伊沒有拿到報酬，是用借的方式才能拿到
    錢等語，及被告巳○○亦供稱：伊們的薪資都是以借支之方
    式來提前領等語（見本院卷四第88、91頁、少連偵461卷六
    第180至182頁、本院卷四第94頁）。以上堪認被告丙○○等
    8人於參與本案犯行期間，固以借貸為名義而向本案電信詐
    欺集團之上手或被告丙○○領取需花用之款項，然徵之被告
    丙○○等8人於本院審理中均未表示上開「借支」迄今業已
    全數返還或遭催討，況此等款項縱日後經催討，尚須經彙算
    而與未領之薪資扣抵，則本院認上開借支名義之款項，實質
    上即為被告丙○○等8人從事本案犯行之犯罪所得。
  2.再查，互核扣案物原始編號1-2-3所示帳冊筆記頁面顯示，
    共有2頁內容載有「手機85400」、「頭20W」（見少連偵461
    卷七第231、239頁），而被告丙○○於偵查中供稱：帳冊內
    記載的都是新臺幣，伊並非每個月領新臺幣20萬元，有時候
    係重複計算等語（見少連偵461卷七第220至221頁），則此
    部分爰以對被告等人有利之認定方式，而以上開2頁載有「
    手機85400」、「頭20W」頁面之內容為認定犯罪所得之依據
    ，相同部分則不予累加，俾免重複計算。稽此，依上述頁面
    記載之「頭20W」、「安1+5+8=1 4」、「祖0.2+2=2.2」、
    「詹2+3+7+0.2+0.3=12.5」（另1頁記載為「2W+3W+7W+2千
    +3千」）、「浪2+4=6W（另1頁記載為「浪2W+4W+16W」）」
    、「君5+7+ 0.5+5+2=19.5」（另1頁記載為「君5W7W5千+5W
    +2W」）、「南2W」，而認就上開帳冊所載且各該被告已領
    取之款項為：⑴代號「頭」之被告丙○○為新臺幣20萬元、
    ⑵代號「安」之被告乙○○為新臺幣14萬元、⑶代號「祖」
    之被告甲○○為新臺幣2萬2000元、⑷代號「詹」之被告卯
    ○○為新臺幣12萬5000元、⑸代號「浪」之被告午○○為新
    臺幣22萬元、⑹代號「君」之被告癸○○為新臺幣19萬5000
    元、⑺代號「南」之亥○○為新臺幣2萬元。其中被告甲○○固否認有領得任何報酬或貸得款項，然上述帳冊頁面已載
    明「祖0.2+2=2.2」，而被告甲○○之綽號為「小祖」乙節
    ，經其始終坦承在卷，又衡情以觀，被告丙○○既為本案機
    房之管理人，其為本案機房營運所為日常支出、帳目之紀錄
    ，實無虛偽記載之必要，況上開「祖0.2+2 =2.2」之內容，
    非僅一處有此一記載（見少連偵461卷七第231、237頁），
    顯見此一帳目係經被告丙○○比對、彙整後所做成，而非純
    屬誤載或杜撰，是被告甲○○空言否認上情，不足採信。
  3.另徵諸被告丙○○之扣案工作手機翻拍頁面顯示，暱稱「浪
    」於107年10月25日傳送載有「預支博玉八萬阿信九萬...（
    略）...」之備忘錄予被告丙○○（見少連偵461卷一第269
    頁），而此部分業經被告巳○○於審理中供承：伊之薪資係
    以借支方式提前領取，伊加入之後有預支9萬元等語（見本
    院卷四第91至92頁），而認被告巳○○此部分已支領之犯罪
    所得為新臺幣9萬元。
  4.又被告丙○○、乙○○、午○○、卯○○分別於本院審理中
    供承其於本案機房期間以借支名義所取得之款項各為新臺幣
    30萬元、新臺幣30萬、新臺幣30萬至40萬元、新臺幣15萬元
    （見本院卷四第297、95、88、301頁），而大於上開帳冊所
    載之金額。經參酌被告丙○○、乙○○、卯○○加入本案電
    信詐欺集團之期間較長，則其等累計獲取之所得金額高於被
    告癸○○上述之新臺幣19萬5000元應符常情，且依被告午○○於偵查中供稱：當時在107年7、8月份期間有結算等語（
    見少連偵461卷六第355頁），可徵本案機房於被告亥○○、
    甲○○、癸○○等人加入之前曾彙算帳務，則上開載有被告
    亥○○等人代號之帳冊筆記，應係被告丙○○於107年8月份
    後所統計之帳務資料，故就被告丙○○、乙○○、午○○、
    卯○○所實際獲取之犯罪所得，應以其等於本院供承而高於
    上開帳冊內容之金額為準。
  5.綜前所述，本案被告丙○○等8人之犯罪所得分別如下：
  ⑴被告丙○○、乙○○之犯罪所得各為新臺幣30萬元。
  ⑵被告午○○之犯罪所得則依其所述額度即新臺幣30萬至40萬
    元之中位數為準，而為新臺幣35萬元。
  ⑶被告卯○○之犯罪所得為新臺幣15萬元。另其雖供稱曾償還
    不到新臺幣1萬元予蔡維峻云云（見本院卷四第302頁），然
    本院認其所取得之新臺幣15萬元實質上即為犯罪所得，而非
    單純之借貸，故此部分之可信性顯有疑義，而不應予以扣減
    。
  ⑷被告巳○○之犯罪所得為新臺幣9萬元。
  ⑸被告亥○○之犯罪所得為新臺幣2萬元。
  ⑹被告甲○○之犯罪所得為新臺幣2萬2000元。
  ⑺被告癸○○之犯罪所得為新臺幣19萬5000元。
  6.至公訴意旨認被告丙○○、乙○○、巳○○、午○○、卯○○尚有高於前述數額之犯罪所得，因亦無其他積極事證可資
    認定其等確已取得此部分之款項，自無從諭知沒收。
肆、無罪部分：
一、公訴意旨略以：㈠、被告丙○○等8人於如附表五編號1至3
    所示之日期，對美國地區之華裔不詳被害人施以本案詐術手
    段，使如附表五編號2、3所示之被害人陷於錯誤，而匯款如
    附表五編號2、3所示之金額至三線機手指定之帳戶內，另就
    附表五編號1部分所示之不詳被害人，則未詐得款項，因而
    未遂。㈡、被告壬○○（綽號佳佳）自107年5月起至107年1
    1月15日期間加入本案電信詐欺集團，而於本案機房擔任一
    線機手，並與被告丙○○等8人共同對美國地區之華裔不詳
    被害人施以本案詐術手段，使如附表二編號1至4、附表三編
    號1至8及附表五編號2、3所示之被害人陷於錯誤，而匯款如
    附表二編號1至4、附表三編號1至8及附表五編號2、3所示之
    金額至三線機手指定之帳戶內，另於附表四、附表五編號1
    之107年11月1、2、3、5、6、7、8、9、10、12、13、14日
    從事本案詐術手段部分，則未詐得款項，因而未遂。因認被
    告丙○○等8人涉犯刑法第339條之4第1項第2款、第3款及第
    2項之三人以上以電子通訊、網際網路對公眾散布而犯詐欺
    取財既遂及未遂罪嫌、同法第216條、210條之行使偽造私文
    書罪嫌；被告壬○○涉犯組織犯罪條例第3條第1項後段之參
    與組織罪嫌、刑法第339條之4第1項第2款、第3款及第2項之
    三人以上以電子通訊、網際網路對公眾散布而犯詐欺取財既
    遂及未遂罪嫌、同法第216條、210條之行使偽造私文書罪嫌
    。
二、按犯罪事實應依證據認定之，無證據不得認定犯罪事實；不
    能證明被告犯罪者，應諭知無罪之判決，刑事訴訟法第154
    條第2項、第301條第1項分別定有明文。次按認定不利於被
    告之事實，須依積極證據，苟積極證據不足為不利於被告事
    實之認定時，即應為有利於被告之認定，更不必有何有利之
    證據；如未能發現相當之證據，或證據不足以證明，自不能
    以推測或擬制之方法，以為裁判之基礎；且認定犯罪事實所
    憑之證據，無論直接或間接證據，其為訴訟上之證明，須達
    於通常一般之人均不致有懷疑，而得確信其為真實之程度者
    ，始得據為有罪之認定，倘其證明尚未達到此一程度，而有
    合理之懷疑存在時，即應由法院為諭知被告無罪之判決。
三、就上開公訴意旨㈠部分：
㈠、經查，除上開被告丙○○等8人之自白外，尚無其他證據可
    佐其等確有於如附表五編號1所示之期日發送訊息或向如附
    表編號二至三以外之被害人施行詐術欲騙取款項而達於詐欺
    行為「著手」之程度，且亦無何績效回報紀錄可資補強上開
    被告丙○○等8人自白之真實性。
㈡、另就附表五編號2、3部分，依扣案物原始編號1-10-1手機內
    之通訊軟體UiM+備忘錄圖片顯示，該日記載之內容為「祥5
    萬正、君5萬負、糖4萬正、信10萬正、新4萬正、浩7萬正、
    育6萬正、詹3萬正」（見警168卷一第401、417頁），顯非
    如附表五編號2、3所示之績效金額或機手組合，自無足作為
    被告丙○○等8人有於如附表五編號2、3所示日期詐得各該
    款項之認定。
㈢、再遍查卷內其餘事證，亦無何足以證明被告丙○○等8人有
    如附表五編號1至3所示之24次加重詐欺取財未遂、2次加重
    詐欺取財既遂之犯行，是公訴意旨僅以被告等人之供述為據
    ，而未證明被告丙○○等8人對如附表編號二至三以外之被
    害人確有著手施用詐術之情形下，即逕認被告丙○○等8人
    另有24次加重詐欺未遂罪嫌，實屬無據，故此部分應均為被
    告丙○○等8人無罪之諭知。
四、就上開公訴意旨㈡部分：
㈠、有關暱稱「佳佳」或代號「佳」之人是否為被告壬○○乙節
    ，前經本院綜參被告丙○○、巳○○、午○○、庚○○、寅
    ○○、己○○、戊○○、甲○○等人之證詞，顯已無從認定
    「佳佳」即為壬○○，並依被告丙○○與其他機房互動之情
    形，而認「佳佳」實為受本案電信詐欺集團上手差遣或指派
    而短暫支援本案機房一線機手工作之人（詳見上開有罪部分
    之論述）。
㈡、再者，證人即被告乙○○於審理中證稱：「佳佳」之人係「
    阿浪」即被告午○○之女友，印象中「佳佳」與被告壬○○
    不是同一人，被告壬○○沒有擔任詐欺集團之職務，伊沒有
    看過被告壬○○打電話扮演詐欺集團之角色，而伊在本案機
    房扮演檢察官張杰詐欺美國華人，此過程中無固定成員扮演
    張杰之女兒，伊與被害人辰○○之間均以打字、發訊息，伊
    會叫告訴人辰○○去跟伊女兒聊天，當有必要時，伊隨便叫
    個女孩子發聲跟對方對話，伊在機房內可以四處走動，如果
    當時在伊旁邊之女孩子係被告壬○○的話，就是伊拿給對方
    講完話，伊就拿著手機離開繼續進行後續之動作，伊在請女
    孩子幫忙講話之前，不會讓該女子看伊手機內容等語（見本
    院卷二第505至515頁），依此證詞內容，至多可認被告壬○○為被告午○○之女友且曾出現在本案機房內，然無從認定
    被告壬○○確係實施詐欺之機手「佳佳」，又證人乙○○並
    未能明確證述被害人辰○○提出之錄音檔女聲即為被告壬○○，而係先假設被告壬○○若恰好在其周遭，則隨機請其簡
    單與被害人辰○○對話，惟未曾告知該對話之前因後果及用
    意為何。是以，尚難僅憑證人乙○○此部分以推假設為前提
    之證言，遽認被告壬○○確有參與對被害人辰○○施用詐術
    之犯行。
㈢、另被告庚○○雖於108年3月4日之警詢中指稱：員警播放之
    女子錄音檔聲音為壬○○之聲音等語（見少連偵461卷七第3
    1頁）。然於同日偵訊中經檢察官命具結後證稱：今日員警
    播放之詐騙音檔女性聲音很像壬○○，但伊不確定等語（見
    少連偵461卷七第67至69頁）。顯見被告庚○○亦無法確認
    員警所播放而由被害人辰○○提供之錄音檔確為被告壬○○
    之聲音。又即使證人即被告丙○○、己○○於偵查中指證其
    等在警詢中聽到之錄音檔為被告壬○○之聲音乙節（見少連
    偵461卷五第126至127頁、少連偵461卷七第112頁），然徵
    諸常情，當音訊輸入收音設備經數位化壓縮後，轉換成數據
    而透過網際網路傳送至通話端，再經解壓縮後予以播放，此
    一歷程均可能因發話或受話端之設備、頻寬等因素造成原音
    失真，倘僅播放被害人所取得之音訊檔案供證人聆聽、辨識
    ，實有誤指之疑慮。再者，證人即被告丙○○、己○○於警
    局製作筆錄之環境、空間並非完全安靜，容易受到影響，且
    偵訊中亦未見再行播放上開錄音檔予證人辨識、確認，則其
    等此部分之證言可信性甚低，自難資為認定被告壬○○確有
    參與詐欺犯罪組織或共同實施上開詐欺犯行之依據。
㈣、此外，公訴意旨另以：依被告壬○○之通訊基地台分析，其
    並非僅在週六、日前往機房據點乙節（見本院卷四第105頁
    ），然被告壬○○既為被告午○○之女友，其前往拜訪被告
    午○○應屬尋常。再互核卷附通聯調閱查詢單及起訴書附表
    二、三所主張被告壬○○擔任一線機手之期日（即107年10
    月15日、同年月16日及107年11月14日），可知被告壬○○
    於107年10月至同年11月期間之通訊設備基地台位址，僅有
    107年11月12日及翌（13）日出現在本案電信詐欺集團之上
    開臺中市西屯區宿舍附近，而未見有於本案機房沙鹿或大雅
    據點之紀錄，因之，上開證據亦無從認定被告壬○○確有參
    與本案電信詐欺集團或有於本案機房內從事詐欺取財之犯行
    。
四、綜上所述，公訴意旨就此部分所提出之本案事證，尚未能使
    本院形成被告丙○○等8人就附表五部分或被告壬○○就附
    表二至五部分涉犯上開罪嫌達於一般人無合理懷疑之程度，
    本案此部分自屬不能證明其等犯罪，應為無罪之諭知，以昭
    審慎。
據上論斷，應依刑事訴訟法第299條第1項前段、第300條、第301
條第1項，組織犯罪防制條例第3條第1項、第3項，兒童及少年福
利與權利保障法第112條第1項前段，刑法第11條、第28條、第21
0條、216條、第220條第2項、第339條之4第1項第2款、第3款第2
項、第55條前段、第47條第1項、第25條第2項、第51條第5款、
第38條第2項、第38條之1第1項前段、第3項、第90條第2項但書
，刑法施行法第1條之1第1項，判決如主文。
本案經檢察官周佩瑩提起公訴，檢察官蔡正雄、林芳瑜、丑○○
到庭執行職務。                                     
中    華    民    國  110    年    6     月    8     日
                  刑事第十一庭 審判長 法  官  高思大
                                      法  官  江文玉 
                                      法  官  謝珮汝
以上正本證明與原本無異。
如不服本判決應於收受判決後20日內向本院提出上訴書狀，並應
敘述具體理由；其未敘述上訴理由者，應於上訴期間屆滿後20日
內向本院補提理由書（均須按他造當事人之人數附繕本）「切勿
逕送上級法院」。
                                      書記官  許馨云
中    華    民    國   110    年    6     月    9     日
附錄論罪科刑法條：
組織犯罪防制條例第3條
發起、主持、操縱或指揮犯罪組織者，處 3 年以上 10 年以下
有期徒刑，得併科新臺幣 1 億元以下罰金；參與者，處 6 月以
上 5 年以下有期徒刑，得併科新臺幣 1 千萬元以下罰金。但參
與情節輕微者，得減輕或免除其刑。
具公務員或經選舉產生之公職人員之身分，犯前項之罪者，加重
其刑至二分之一。
犯第 1 項之罪者，應於刑之執行前，令入勞動場所，強制工作
，其期間為 3 年。
前項之強制工作，準用刑法第 90 條第 2 項但書、第 3 項及第
98 條第 2 項、第 3 項規定。
以言語、舉動、文字或其他方法，明示或暗示其為犯罪組織之成
員，或與犯罪組織或其成員有關聯，而要求他人為下列行為之一
者，處 3 年以下有期徒刑，得併科新臺幣 3 百萬元以下罰金：
一、出售財產、商業組織之出資或股份或放棄經營權。
二、配合辦理都市更新重建之處理程序。
三、購買商品或支付勞務報酬。
四、履行債務或接受債務協商之內容。
前項犯罪組織，不以現存者為必要。
以第 5 項之行為，使人行無義務之事或妨害其行使權利者，亦
同。
第 5 項、第 7 項之未遂犯罰之。  
中華民國刑法第339條之4
犯第 339 條詐欺罪而有下列情形之一者，處 1 年以上 7 年以
下有期徒刑，得併科 1 百萬元以下罰金：
一、冒用政府機關或公務員名義犯之。
二、三人以上共同犯之。
三、以廣播電視、電子通訊、網際網路或其他媒體等傳播工具，
    對公眾散布而犯之。
前項之未遂犯罰之。
中華民國刑法210條
偽造、變造私文書，足以生損害於公眾或他人者，處5年以下有
期徒刑。
中華民國刑法210條
行使第210條至第215條之文書者，依偽造、變造文書或登載不實
事項或使登載不實事項之規定處斷。
中華民國刑法220條
在紙上或物品上之文字、符號、圖畫、照像，依習慣或特約，足
以為表示其用意之證明者，關於本章及本章以外各罪，以文書論
。
錄音、錄影或電磁紀錄，藉機器或電腦之處理所顯示之聲音、影
像或符號，足以為表示其用意之證明者，亦同。
 
附表一：
┌──┬─────┬────┬────┬────┬──────────────┐
│編號│姓名      │績效紀錄│綽號    │機房分工│加入本案電信詐欺集團之日期/ │
│    │          │或帳冊代│        │        │據點                        │
│    │          │號      │        │        │                            │
├──┼─────┼────┼────┼────┼──────────────┤
│1   │丙○○    │頭      │頭哥    │機房管理│107年3月間某日起/臺東據點   │
│    │          │        │        │人      │                            │
├──┼─────┼────┼────┼────┼──────────────┤
│2   │乙○○    │安      │小安、阿│三線機手│107年3月間某日起/臺東據點   │
│    │          │        │安、安哥│        │                            │
├──┼─────┼────┼────┼────┼──────────────┤
│3   │巳○○    │信      │阿信    │二線兼三│107年3月至同年4月中旬間某日 │
│    │          │        │        │線機手  │起/臺東據點                 │
├──┼─────┼────┼────┼────┼──────────────┤
│4   │午○○    │浪      │阿浪    │二線兼三│107年3月至同年4月中旬間某日 │
│    │          │        │        │線機手  │起/臺東據點                 │
├──┼─────┼────┼────┼────┼──────────────┤
│5   │庚○○    │尾      │尾巴    │二線機手│107年3月至同年4月中旬間某日 │
│    │（通緝中）│        │        │兼採買庶│起/臺東據點                 │
│    │          │        │        │務      │                            │
├──┼─────┼────┼────┼────┼──────────────┤
│6   │寅○○    │浩      │阿浩、浩│一線兼二│107年3月至同年4月中旬間某日 │
│    │（通緝中）│        │浩      │線機手  │起/臺東據點                 │
├──┼─────┼────┼────┼────┼──────────────┤
│7   │己○○    │新      │小新    │二線機手│107年3月至同年4月中旬間某日 │
│    │（通緝中）│        │        │        │起/臺東據點                 │
├──┼─────┼────┼────┼────┼──────────────┤
│8   │卯○○    │詹      │小詹    │一線機手│107年5月間某日起/萬里據點   │
│    │          │        │        │        │                            │
├──┼─────┼────┼────┼────┼──────────────┤
│9   │戊○○    │育、博玉│小育    │二線機手│107年6月間某日起/苗栗據點   │
│    │（通緝中）│        │        │        │                            │
├──┼─────┼────┼────┼────┼──────────────┤
│10  │亥○○    │南      │小南    │一線機手│107年8月至同年9月間某日起/沙│
│    │          │        │        │兼電腦手│鹿據點                      │
├──┼─────┼────┼────┼────┼──────────────┤
│11  │甲○○    │祖      │小祖    │一線機手│107年9月至同年10月間某日起/ │
│    │          │        │        │        │沙鹿據點                    │
├──┼─────┼────┼────┼────┼──────────────┤
│12  │癸○○    │君      │小君、君│一線機手│107年8月間某日起/沙鹿據點   │
│    │          │        │姐      │        │                            │
├──┼─────┼────┼────┼────┼──────────────┤
│13  │陳昭宇    │宇      │小宇    │採買庶務│107年8月間某日起/沙鹿據點   │
│    │（通緝中）│        │        │        │                            │
│    │          │        │        │        │                            │
├──┼─────┼────┼────┼────┼──────────────┤
│14  │鄧○芳    │糖      │糖果    │一線機手│107年4月中下旬間某日起/墾丁 │
│    │（另由少年│        │        │        │據點                        │
│    │法庭依法處│        │        │        │                            │
│    │理）      │        │        │        │                            │
└──┴─────┴────┴────┴────┴──────────────┘
附表二：
┌──┬───┬───────┬────┬────┬────┬───────┐
│編號│被害人│施用詐術時間  │一線機手│二線機手│三線機手│被害人匯款時間│
│    │      │              │        │        │        │及金額（不計入│
│    │      │              │        │        │        │銀行之匯款手續│
│    │      ├───────┤        │        │        │費）          │
│    │      │行使之偽造準私│        │        │        │              │
│    │      │文書名稱      │        │        │        │              │
│    │      │              │        │        │        │              │
│    │      │              │        │        │        │              │
├──┼───┼───────┼────┼────┼────┼───────┤
│1   │辰○○│自美國紐約州當│不詳    │不詳    │乙○○  │美國紐約州當地│
│    │      │地時間107年3月│        │        │        │時間107年4月16│
│    │      │15日11、12時許│        │        │        │日、同年月17日│
│    │      │起            │        │        │        │、同年月19日匯│
│    │      │              │        │        │        │款美金40萬元、│
│    │      │              │        │        │        │4萬元、2萬元、│
│    │      │              │        │        │        │16萬25元（起訴│
│    │      │              │        │        │        │書就此部分僅記│
│    │      │              │        │        │        │載共計美金50萬│
│    │      │              │        │        │        │元而有漏算，應│
│    │      │              │        │        │        │予補充）      │
│    │      │              │        │        │        ├───────┤
│    │      │              │        │        │        │美國紐約州當地│
│    │      │              │        │        │        │時間107年6月12│
│    │      │              │        │        │        │日、同年月13日│
│    │      │              │        │        │        │匯款美金30萬元│
│    │      ├───────┤        │        │        │、20萬元      │
│    │      │北京市人民檢察│        │        │        ├───────┤
│    │      │院掃除黑金專案│        │        │        │美國紐約州當地│
│    │      │公文          │        │        │        │時間107年7月2 │
│    │      │              │        │        │        │日、同年月3日 │
│    │      │              │        │        │        │、同年月17日匯│
│    │      │              │        │        │        │款美金10萬元、│
│    │      │              │        │        │        │10萬元、3萬元 │
│    │      │              │        │        │        │、7 萬元（起訴│
│    │      │              │        │        │        │書就此部分僅記│
│    │      │              │        │        │        │載共計美金22萬│
│    │      │              │        │        │        │465元而有漏算 │
│    │      │              │        │        │        │，應予補充）  │
├──┼───┼───────┼────┼────┼────┼───────┤
│2   │酉○○│自美國加利福尼│卯○○、│寅○○、│乙○○  │美國加利福尼亞│
│    │      │亞州當地時間10│代號「翔│巳○○  │        │州當地時間 107│
│    │      │7年11月3日12時│」之人  │        │        │年11月5日、同 │
│    │      │11分許起      │        │        │        │年月6日、同年 │
│    │      │              │        │        │        │月14日匯款美金│
│    │      ├───────┤        │        │        │8萬元、3萬元、│
│    │      │中華人民共和國│        │        │        │2萬元、1萬5000│
│    │      │國家保密局公文│        │        │        │元、7萬元     │
│    │      │、香港廉政公署│        │        │        │              │
│    │      │資金監管執行命│        │        │        │              │
│    │      │令、中華人民共│        │        │        │              │
│    │      │和國北京市人民│        │        │        │              │
│    │      │檢察院資金合法│        │        │        │              │
│    │      │報告書        │        │        │        │              │
├──┼───┼───────┼────┼────┼────┼───────┤
│3   │戌○  │自美國伊利諾伊│不詳    │不詳    │乙○○  │美國伊利諾伊州│
│    │      │州當地時間107 │        │        │        │當地時間107年 │
│    │      │年11月6日15時 │        │        │        │11月7日13時1分│
│    │      │許起          │        │        │        │許、同日14時25│
│    │      ├───────┤        │        │        │分許匯款美金9 │
│    │      │中華人民共和國│        │        │        │萬元共2筆（其 │
│    │      │人民檢察院保密│        │        │        │中1筆因受款帳 │
│    │      │公文、北京市人│        │        │        │戶問題，終未匯│
│    │      │民檢察院刑事逮│        │        │        │款成功）      │
│    │      │捕凍結命令    │        │        │        │              │
├──┼───┼───────┼────┼────┼────┼───────┤
│4   │丁○  │自美國德克薩斯│鄧○芳、│戊○○  │乙○○  │美國德克薩斯州│
│    │      │州當地時間107 │代號「佳│        │        │時間107年11月 │
│    │      │年11月10日起  │」之人  │        │        │13日匯款美金1 │
│    │      │              │        │        │        │萬元          │
│    │      ├───────┤        │        │        │              │
│    │      │北京市人民檢察│        │        │        │              │
│    │      │院刑事逮捕凍結│        │        │        │              │
│    │      │命令、中華人民│        │        │        │              │
│    │      │共和國北京市人│        │        │        │              │
│    │      │民檢察院資金合│        │        │        │              │
│    │      │法報告        │        │        │        │              │
├──┼───┼───────┼────┼────┼────┼───────┤
│5   │子○○│自美國佛羅里達│癸○○、│戊○○、│乙○○  │美國佛羅里達州│
│    │      │州當地時間107 │鄧○芳  │巳○○  │        │當地時間107年 │
│    │      │年11月20日起  │        │        │        │11月21日匯款美│
│    │      ├───────┤        │        │        │金5萬元       │
│    │      │中華人民共和國│        │        │        │              │
│    │      │人民檢察院保密│        │        │        │              │
│    │      │公文、中華人民│        │        │        │              │
│    │      │共和國北京市人│        │        │        │              │
│    │      │民檢察院資金合│        │        │        │              │
│    │      │法報告書      │        │        │        │              │
├──┼───┼───────┼────┼────┼────┼───────┤
│6   │申○  │自美國伊利諾伊│代號「明│寅○○  │乙○○  │美國伊利諾伊州│
│    │      │當地時間107年 │」之人  │、代號「│        │當地時間107年 │
│    │      │11月10日起    │        │哲」之人│        │11月27日匯款美│
│    │      │              │        │        │        │金10萬元（本案│
│    │      ├───────┤        │        │        │為警查獲後，被│
│    │      │中華人民共和國│        │        │        │害人申○尚有於│
│    │      │人民檢察院保密│        │        │        │107年12月12日 │
│    │      │公文、香港廉政│        │        │        │至同年月12日期│
│    │      │公署資金監管執│        │        │        │間匯款美金6萬 │
│    │      │行命令、中華人│        │        │        │元、3萬6000元 │
│    │      │民共和國北京市│        │        │        │、4萬8500元， │
│    │      │人民檢察院資金│        │        │        │而此部分並非本│
│    │      │調查監管收據、│        │        │        │案起訴、審理範│
│    │      │北京市人民檢察│        │        │        │圍）          │
│    │      │院刑事逮捕凍結│        │        │        │              │
│    │      │命令（起訴書贅│        │        │        │              │
│    │      │載「北京市第一│        │        │        │              │
│    │      │中級人民法院裁│        │        │        │              │
│    │      │定判決」）    │        │        │        │              │
└──┴───┴───────┴────┴────┴────┴───────┘
 
附表三：
┌──┬───┬───────┬────┬────┬────┬───────┐
│編號│被害人│機手回報績效之│一線機手│二線機手│三線機手│起訴書所列載之│
│    │（不同│最早時間/金額 │        │        │        │附表及編號    │
│    │於附表│              │        │        │        │              │
│    │二所示│              │        │        │        ├───────┤
│    │之被害│              │        │        │        │績效紀錄之卷證│
│    │人）  │              │        │        │        │出處          │
├──┼───┼───────┼────┼────┼────┼───────┤
│ 1  │不詳  │臺灣當地時間10│鄧○芳、│代號「坤│乙○○  │附表二編號3   │
│    │      │7年10月15日17 │代號「佳│」之人、│        ├───────┤
│    │      │時50分許/美金 │」之人  │午○○  │        │扣案物原始編號│
│    │      │10萬元        │        │        │        │1-10-1手機內通│
│    │      │              │        │        │        │訊軟體UiM+對話│
│    │      │              │        │        │        │內容及備忘錄圖│
│    │      │              │        │        │        │片（見警168卷 │
│    │      │              │        │        │        │一第389至391、│
│    │      │              │        │        │        │215至221頁）  │
├──┼───┼───────┼────┼────┼────┼───────┤
│ 2  │不詳  │臺灣當地時間10│陳昭宇、│戊○○  │乙○○  │附表二編號3   │
│    │      │7年10月16日19 │庚○○  │        │        ├───────┤
│    │      │時57分許、同年│        │        │        │扣案物原始編號│
│    │      │月20日21時34分│        │        │        │1-10-1手機內通│
│    │      │許/美金7000元 │        │        │        │訊軟體UiM+對話│
│    │      │、美金3萬2000 │        │        │        │內容之備忘錄圖│
│    │      │元            │        │        │        │片及截圖（見警│
│    │      │              │        │        │        │168卷一第215至│
│    │      │              │        │        │        │221、341頁）  │
├──┼───┼───────┼────┼────┼────┼───────┤
│ 3  │不詳  │臺灣當地時間10│庚○○  │代號「昆│巳○○  │附表二編號4   │
│    │      │7年10月16日7時│、己○○│」之人  │        ├───────┤
│    │      │51分許/美金1萬│（起訴書│        │        │扣案物原始編號│
│    │      │2000元        │誤列為二│        │        │-1手機內通訊軟│
│    │      │              │線人員）│        │        │體UiM+對話內容│
│    │      │              │        │        │        │及截圖（見警16│
│    │      │              │        │        │        │8卷一第175、22│
│    │      │              │        │        │        │3至227頁）    │
├──┼───┼───────┼────┼────┼────┼───────┤
│ 4  │不詳  │臺灣當地時間10│鄧○芳、│巳○○  │巳○○  │附表二編號4   │
│    │      │7年10月17日18 │代號「佳│        │        ├───────┤
│    │      │時4分許/美金40│」之人  │        │        │扣案物原始編號│
│    │      │00元          │        │        │        │1-10-1手機內通│
│    │      │              │        │        │        │訊軟體UiM+對話│
│    │      │              │        │        │        │內容及截圖（見│
│    │      │              │        │        │        │警168卷一第177│
│    │      │              │        │        │        │、223至227頁）│
├──┼───┼───────┼────┼────┼────┼───────┤
│ 5  │不詳  │臺灣當地時間10│癸○○、│巳○○  │巳○○  │附表三編號2   │
│    │      │7年11月5日21時│甲○○  │        │        ├───────┤
│    │      │30分許/人民幣8│        │        │        │扣案物原始編號│
│    │      │500元、美金330│        │        │        │1-10-1手機內通│
│    │      │0元           │        │        │        │訊軟體UiM+對話│
│    │      │              │        │        │        │內容（見警168 │
│    │      │              │        │        │        │卷一第333頁） │
├──┼───┼───────┼────┼────┼────┼───────┤
│ 6  │不詳  │臺灣當地時間10│代號「翔│己○○  │己○○  │附表三編號4   │
│    │      │7年11月14日4時│」之人  │        │        ├───────┤
│    │      │35分許/人民幣 │        │        │        │扣案物原始編號│
│    │      │3500元        │        │        │        │1-10-1手機內通│
│    │      │              │        │        │        │訊軟體UiM+對話│
│    │      │              │        │        │        │內容（見警168 │
│    │      │              │        │        │        │卷一第333頁） │
├──┼───┼───────┼────┼────┼────┼───────┤
│ 7  │不詳  │臺灣當地時間10│代號「翔│己○○  │乙○○  │附表三編號4   │
│    │      │7年11月14日4時│」之人  │、代號「│        ├───────┤
│    │      │35分許/美金12 │        │哲」之人│        │扣案物原始編號│
│    │      │萬元          │        │        │        │1-10-1手機內通│
│    │      │              │        │        │        │訊軟體UiM+對話│
│    │      │              │        │        │        │內容（見警168 │
│    │      │              │        │        │        │卷一第333頁） │
├──┼───┼───────┼────┼────┼────┼───────┤
│ 8  │不詳  │臺灣當地時間10│代號「明│寅○○、│代號「哲│附表三編號4   │
│    │      │7年11月14日4時│」之人  │代號「哲│」之人  ├───────┤
│    │      │35分許/美金1萬│        │」之人  │        │扣案物原始編號│
│    │      │元            │        │        │        │1-10-1手機內通│
│    │      │              │        │        │        │訊軟體UiM+對話│
│    │      │              │        │        │        │內容（見警168 │
│    │      │              │        │        │        │卷一第333頁） │
├──┼───┼───────┼────┼────┼────┼───────┤
│ 9  │不詳  │臺灣當地時間10│癸○○、│巳○○  │巳○○  │附表三編號5   │
│    │      │7年11月21日17 │甲○○  │        │        ├───────┤
│    │      │時31分許/美金 │        │        │        │扣案物原始編號│
│    │      │3000元、人民幣│        │        │        │1-10-1手機內通│
│    │      │2萬元         │        │        │        │訊軟體UiM+對話│
│    │      │              │        │        │        │內容（見警168 │
│    │      │              │        │        │        │卷一第325頁） │
├──┼───┼───────┼────┼────┼────┼───────┤
│10  │不詳  │臺灣當地時間10│癸○○、│寅○○、│午○○  │附表三編號6   │
│    │      │7年11月27日21 │鄧○芳  │午○○  │        ├───────┤
│    │      │時48分許/美金1│        │        │        │扣案物原始編號│
│    │      │萬7000元      │        │        │        │1-10-1手機內通│
│    │      │              │        │        │        │訊軟體UiM+對話│
│    │      │              │        │        │        │內容（見警168 │
│    │      │              │        │        │        │卷一第325頁） │
├──┼───┼───────┼────┼────┼────┼───────┤
│11  │不詳  │臺灣當地時間10│卯○○、│寅○○、│午○○  │附表三編號6   │
│    │      │7年11月27日23 │代號「翔│巳○○  │        ├───────┤
│    │      │時5分許/美金2 │」之人  │        │        │扣案物原始編號│
│    │      │萬元          │        │        │        │1-10-1手機內通│
│    │      │              │        │        │        │訊軟體UiM+對話│
│    │      │              │        │        │        │內容（見警168 │
│    │      │              │        │        │        │卷一第325頁） │
└──┴───┴───────┴────┴────┴────┴───────┘
 
附表四：
┌──┬───┬────────────┬────────────────┐
│編號│被害人│機房工作日（臺灣當地時間│起訴書所列載之附表及編號        │
│    │（不同│）                      │                                │
│    │於附表│                        │                                │
│    │二、三│                        ├────────────────┤
│    │所示之│                        │績效紀錄之卷證出處              │
│    │被害人│                        │                                │
│    │）    │                        │                                │
├──┼───┼────────────┼────────────────┤
│ 1  │不詳  │107年10月7日深夜至翌（8 │附表二編號1                     │
│    │      │）日5時26分許           ├────────────────┤
│    │      │                        │扣案物原始編號1-10-1手機內通訊軟│
│    │      │                        │體對話內容之備忘錄圖片（見警168 │
│    │      │                        │卷一第303頁）                   │
├──┼───┼────────────┼────────────────┤
│ 2  │不詳  │107年10月22日深夜至翌（ │附表二編號5                     │
│    │      │23）日6時50分許         ├────────────────┤
│    │      │                        │扣案物原始編號1-10-1手機內通訊軟│
│    │      │                        │體對話內容之備忘錄圖片（見警168 │
│    │      │                        │卷一第311頁）                   │
├──┼───┼────────────┼────────────────┤
│ 3  │不詳  │107年10月25日深夜至翌（ │附表二編號6                     │
│    │      │26）日5時49分許         ├────────────────┤
│    │      │                        │扣案物原始編號1-10-1手機內通訊軟│
│    │      │                        │體對話內容之備忘錄圖片（見警168 │
│    │      │                        │卷一第307頁）                   │
├──┼───┼────────────┼────────────────┤
│ 4  │不詳  │107年10月26日深夜至翌（ │附表二編號7                     │
│    │      │27）日6時47分許         ├────────────────┤
│    │      │                        │扣案物原始編號1-10-1手機內通訊軟│
│    │      │                        │體對話內容之備忘錄圖片（見警168 │
│    │      │                        │卷一第305頁）                   │
└──┴───┴────────────┴────────────────┘
附表五：
┌──┬───┬────────────┬──────┬────┬────┐
│編號│被害人│日期                    │詐得金額    │既未遂  │起訴書所│
│    │      │                        ├──────┤        │列載之附│
│    │      │                        │機手        │        │表及編號│
├──┼───┼────────────┼──────┼────┼────┤
│ 1  │不詳  │107年11月1、2、3、5、6、│無          │未遂24次│附表三編│
│    │      │7、8、9、10、12、13、14 │            │        │號1     │
│    │      │、15、16、17、19、20、21│            │        │        │
│    │      │、22、23、24、26、27、28│            │        │        │
│    │      │日                      │            │        │        │
├──┼───┼────────────┼──────┼────┼────┤
│ 2  │不詳  │107年11月8日            │美金2萬元   │既遂1次 │附表三編│
│    │      │                        ├──────┤        │號3     │
│    │      │                        │卯○○（一線│        │        │
│    │      │                        │）、寅○○、│        │        │
│    │      │                        │巳○○（二線│        │        │
│    │      │                        │）、乙○○（│        │        │
│    │      │                        │三線）      │        │        │
├──┼───┼────────────┼──────┼────┼────┤
│ 3  │不詳  │107年11月8日            │美金4萬元   │既遂1次 │附表三編│
│    │      │                        ├──────┤        │號3     │
│    │      │                        │卯○○（一線│        │        │
│    │      │                        │）、戊○○（│        │        │
│    │      │                        │二線）、賴東│        │        │
│    │      │                        │懋（三線）  │        │        │
└──┴───┴────────────┴──────┴────┴────┘
附表六：
┌──┬──────┬───────────────────────────┐
│編號│犯罪事實    │主文                                                  │
├──┼──────┼───────────────────────────┤
│ 1  │犯罪事實欄一│⑴丙○○指揮犯罪組織，累犯，處有期徒刑參年陸月，並應於│
│    │㈠之附表二編│  刑之執行前，令入勞動場所強制工作參年。              │
│    │號1         │⑵乙○○犯三人以上共同以電子通訊對公眾散布而犯詐欺取財│
│    │            │  罪，處有期徒刑參年，並應於刑之執行前，令入勞動場所強│
│    │            │  制工作參年。                                        │
│    │            │⑶巳○○犯三人以上共同以電子通訊對公眾散布而犯詐欺取財│
│    │            │  罪，處有期徒刑貳年捌月，並應於刑之執行前，令入勞動場│
│    │            │  所強制工作參年。                                    │
│    │            │⑷午○○犯三人以上共同以電子通訊對公眾散布而犯詐欺取財│
│    │            │  罪，處有期徒刑貳年陸月。                            │
│    │            │⑸卯○○犯三人以上共同以電子通訊對公眾散布而犯詐欺取財│
│    │            │  罪，處有期徒刑貳年肆月。                            │
├──┼──────┼───────────────────────────┤
│ 2  │犯罪事實欄一│⑴丙○○犯三人以上共同以電子通訊對公眾散布而犯詐欺取財│
│    │㈡之附表二編│  罪，處有期徒刑貳年伍月。                            │
│    │號2         │⑵乙○○犯三人以上共同以電子通訊對公眾散布而犯詐欺取財│
│    │            │  罪，處有期徒刑貳年肆月。                            │
│    │            │⑶巳○○犯三人以上共同以電子通訊對公眾散布而犯詐欺取財│
│    │            │  罪，處有期徒刑貳年貳月。                            │
│    │            │⑷午○○犯三人以上共同以電子通訊對公眾散布而犯詐欺取財│
│    │            │  罪，處有期徒刑貳年貳月。                            │
│    │            │⑸卯○○犯三人以上共同以電子通訊對公眾散布而犯詐欺取財│
│    │            │  罪，處有期徒刑貳年。                                │
│    │            │⑹亥○○犯三人以上共同以電子通訊對公眾散布而犯詐欺取財│
│    │            │  罪，處有期徒刑貳年。                                │
│    │            │⑺甲○○犯三人以上共同以電子通訊對公眾散布而犯詐欺取財│
│    │            │  罪，處有期徒刑貳年。                                │
│    │            │⑻癸○○犯三人以上共同以電子通訊對公眾散布而犯詐欺取財│
│    │            │  罪，處有期徒刑貳年。                                │
├──┼──────┼───────────────────────────┤
│ 3  │犯罪事實欄一│⑴丙○○犯三人以上共同以電子通訊對公眾散布而犯詐欺取財│
│    │㈡之附表二編│  罪，處有期徒刑貳年伍月。                            │
│    │號3         │⑵乙○○犯三人以上共同以電子通訊對公眾散布而犯詐欺取財│
│    │            │  罪，處有期徒刑貳年肆月。                            │
│    │            │⑶巳○○犯三人以上共同以電子通訊對公眾散布而犯詐欺取財│
│    │            │  罪，處有期徒刑貳年貳月。                            │
│    │            │⑷午○○犯三人以上共同以電子通訊對公眾散布而犯詐欺取財│
│    │            │  罪，處有期徒刑貳年貳月。                            │
│    │            │⑸卯○○犯三人以上共同以電子通訊對公眾散布而犯詐欺取財│
│    │            │  罪，處有期徒刑貳年。                                │
│    │            │⑹亥○○犯三人以上共同以電子通訊對公眾散布而犯詐欺取財│
│    │            │  罪，處有期徒刑貳年。                                │
│    │            │⑺甲○○犯三人以上共同以電子通訊對公眾散布而犯詐欺取財│
│    │            │  罪，處有期徒刑貳年。                                │
│    │            │⑻癸○○犯三人以上共同以電子通訊對公眾散布而犯詐欺取財│
│    │            │  罪，處有期徒刑貳年。                                │
├──┼──────┼───────────────────────────┤
│ 4  │犯罪事實欄一│⑴丙○○犯三人以上共同以電子通訊對公眾散布而犯詐欺取財│
│    │㈡之附表二編│  罪，處有期徒刑壹年捌月。                            │
│    │號4         │⑵乙○○犯三人以上共同以電子通訊對公眾散布而犯詐欺取財│
│    │            │  罪，處有期徒刑壹年柒月。                            │
│    │            │⑶巳○○犯三人以上共同以電子通訊對公眾散布而犯詐欺取財│
│    │            │  罪，處有期徒刑壹年伍月。                            │
│    │            │⑷午○○犯三人以上共同以電子通訊對公眾散布而犯詐欺取財│
│    │            │  罪，處有期徒刑壹年伍月。                            │
│    │            │⑸卯○○犯三人以上共同以電子通訊對公眾散布而犯詐欺取財│
│    │            │  罪，處有期徒刑壹年參月。                            │
│    │            │⑹亥○○犯三人以上共同以電子通訊對公眾散布而犯詐欺取財│
│    │            │  罪，處有期徒刑壹年參月。                            │
│    │            │⑺甲○○犯三人以上共同以電子通訊對公眾散布而犯詐欺取財│
│    │            │  罪，處有期徒刑壹年參月。                            │
│    │            │⑻癸○○犯三人以上共同以電子通訊對公眾散布而犯詐欺取財│
│    │            │  罪，處有期徒刑壹年參月。                            │
├──┼──────┼───────────────────────────┤
│ 5  │犯罪事實欄一│⑴丙○○犯三人以上共同以電子通訊對公眾散布而犯詐欺取財│
│    │㈡之附表二編│  罪，處有期徒刑壹年捌月。                            │
│    │號5         │⑵乙○○犯三人以上共同以電子通訊對公眾散布而犯詐欺取財│
│    │            │  罪，處有期徒刑壹年柒月。                            │
│    │            │⑶巳○○犯三人以上共同以電子通訊對公眾散布而犯詐欺取財│
│    │            │  罪，處有期徒刑壹年伍月。                            │
│    │            │⑷午○○犯三人以上共同以電子通訊對公眾散布而犯詐欺取財│
│    │            │  罪，處有期徒刑壹年伍月。                            │
│    │            │⑸卯○○犯三人以上共同以電子通訊對公眾散布而犯詐欺取財│
│    │            │  罪，處有期徒刑壹年參月。                            │
│    │            │⑹亥○○犯三人以上共同以電子通訊對公眾散布而犯詐欺取財│
│    │            │  罪，處有期徒刑壹年參月。                            │
│    │            │⑺甲○○犯三人以上共同以電子通訊對公眾散布而犯詐欺取財│
│    │            │  罪，處有期徒刑壹年參月。                            │
│    │            │⑻癸○○犯三人以上共同以電子通訊對公眾散布而犯詐欺取財│
│    │            │  罪，處有期徒刑壹年參月。                            │
├──┼──────┼───────────────────────────┤
│ 6  │犯罪事實欄一│⑴丙○○犯三人以上共同以電子通訊對公眾散布而犯詐欺取財│
│    │㈡之附表二編│  罪，處有期徒刑貳年伍月。                            │
│    │號6         │⑵乙○○犯三人以上共同以電子通訊對公眾散布而犯詐欺取財│
│    │            │  罪，處有期徒刑貳年肆月。                            │
│    │            │⑶巳○○犯三人以上共同以電子通訊對公眾散布而犯詐欺取財│
│    │            │  罪，處有期徒刑貳年貳月。                            │
│    │            │⑷午○○犯三人以上共同以電子通訊對公眾散布而犯詐欺取財│
│    │            │  罪，處有期徒刑貳年貳月。                            │
│    │            │⑸卯○○犯三人以上共同以電子通訊對公眾散布而犯詐欺取財│
│    │            │  罪，處有期徒刑貳年。                                │
│    │            │⑹亥○○犯三人以上共同以電子通訊對公眾散布而犯詐欺取財│
│    │            │  罪，處有期徒刑貳年。                                │
│    │            │⑺甲○○犯三人以上共同以電子通訊對公眾散布而犯詐欺取財│
│    │            │  罪，處有期徒刑貳年。                                │
│    │            │⑻癸○○犯三人以上共同以電子通訊對公眾散布而犯詐欺取財│
│    │            │  罪，處有期徒刑貳年。                                │
├──┼──────┼───────────────────────────┤
│ 7  │犯罪事實欄一│⑴丙○○犯三人以上共同以電子通訊對公眾散布而犯詐欺取財│
│    │㈢及附表三編│  罪，處有期徒刑貳年伍月。                            │
│    │號1         │⑵乙○○犯三人以上共同以電子通訊對公眾散布而犯詐欺取財│
│    │            │  罪，處有期徒刑貳年肆月。                            │
│    │            │⑶巳○○犯三人以上共同以電子通訊對公眾散布而犯詐欺取財│
│    │            │  罪，處有期徒刑貳年貳月。                            │
│    │            │⑷午○○犯三人以上共同以電子通訊對公眾散布而犯詐欺取財│
│    │            │  罪，處有期徒刑貳年貳月。                            │
│    │            │⑸卯○○犯三人以上共同以電子通訊對公眾散布而犯詐欺取財│
│    │            │  罪，處有期徒刑貳年。                                │
│    │            │⑹亥○○犯三人以上共同以電子通訊對公眾散布而犯詐欺取財│
│    │            │  罪，處有期徒刑貳年。                                │
│    │            │⑺甲○○犯三人以上共同以電子通訊對公眾散布而犯詐欺取財│
│    │            │  罪，處有期徒刑貳年。                                │
│    │            │⑻癸○○犯三人以上共同以電子通訊對公眾散布而犯詐欺取財│
│    │            │  罪，處有期徒刑貳年。                                │
├──┼──────┼───────────────────────────┤
│ 8  │犯罪事實欄一│⑴丙○○犯三人以上共同以電子通訊對公眾散布而犯詐欺取財│
│    │㈢之附表三編│  罪，處有期徒刑壹年捌月。                            │
│    │號2         │⑵乙○○犯三人以上共同以電子通訊對公眾散布而犯詐欺取財│
│    │            │  罪，處有期徒刑壹年柒月。                            │
│    │            │⑶巳○○犯三人以上共同以電子通訊對公眾散布而犯詐欺取財│
│    │            │  罪，處有期徒刑壹年伍月。                            │
│    │            │⑷午○○犯三人以上共同以電子通訊對公眾散布而犯詐欺取財│
│    │            │  罪，處有期徒刑壹年伍月。                            │
│    │            │⑸卯○○犯三人以上共同以電子通訊對公眾散布而犯詐欺取財│
│    │            │  罪，處有期徒刑壹年參月。                            │
│    │            │⑹亥○○犯三人以上共同以電子通訊對公眾散布而犯詐欺取財│
│    │            │  罪，處有期徒刑壹年參月。                            │
│    │            │⑺甲○○犯三人以上共同以電子通訊對公眾散布而犯詐欺取財│
│    │            │  罪，處有期徒刑壹年參月。                            │
│    │            │⑻癸○○犯三人以上共同以電子通訊對公眾散布而犯詐欺取財│
│    │            │  罪，處有期徒刑壹年參月。                            │
├──┼──────┼───────────────────────────┤
│ 9  │犯罪事實欄一│⑴丙○○犯三人以上共同以電子通訊對公眾散布而犯詐欺取財│
│    │㈢之附表三編│  罪，處有期徒刑壹年捌月。                            │
│    │號3         │⑵乙○○犯三人以上共同以電子通訊對公眾散布而犯詐欺取財│
│    │            │  罪，處有期徒刑壹年柒月。                            │
│    │            │⑶巳○○犯三人以上共同以電子通訊對公眾散布而犯詐欺取財│
│    │            │  罪，處有期徒刑壹年伍月。                            │
│    │            │⑷午○○犯三人以上共同以電子通訊對公眾散布而犯詐欺取財│
│    │            │  罪，處有期徒刑壹年伍月。                            │
│    │            │⑸卯○○犯三人以上共同以電子通訊對公眾散布而犯詐欺取財│
│    │            │  罪，處有期徒刑壹年參月。                            │
│    │            │⑹亥○○犯三人以上共同以電子通訊對公眾散布而犯詐欺取財│
│    │            │  罪，處有期徒刑壹年參月。                            │
│    │            │⑺甲○○犯三人以上共同以電子通訊對公眾散布而犯詐欺取財│
│    │            │  罪，處有期徒刑壹年參月。                            │
│    │            │⑻癸○○犯三人以上共同以電子通訊對公眾散布而犯詐欺取財│
│    │            │  罪，處有期徒刑壹年參月。                            │
├──┼──────┼───────────────────────────┤
│10  │犯罪事實欄一│⑴丙○○犯三人以上共同以電子通訊對公眾散布而犯詐欺取財│
│    │㈢之附表三編│  罪，處有期徒刑壹年陸月。                            │
│    │號4         │⑵乙○○犯三人以上共同以電子通訊對公眾散布而犯詐欺取財│
│    │            │  罪，處有期徒刑壹年伍月。                            │
│    │            │⑶巳○○犯三人以上共同以電子通訊對公眾散布而犯詐欺取財│
│    │            │  罪，處有期徒刑壹年參月。                            │
│    │            │⑷午○○犯三人以上共同以電子通訊對公眾散布而犯詐欺取財│
│    │            │  罪，處有期徒刑壹年參月。                            │
│    │            │⑸卯○○犯三人以上共同以電子通訊對公眾散布而犯詐欺取財│
│    │            │  罪，處有期徒刑壹年壹月。                            │
│    │            │⑹亥○○犯三人以上共同以電子通訊對公眾散布而犯詐欺取財│
│    │            │  罪，處有期徒刑壹年壹月。                            │
│    │            │⑺甲○○犯三人以上共同以電子通訊對公眾散布而犯詐欺取財│
│    │            │  罪，處有期徒刑壹年壹月。                            │
│    │            │⑻癸○○犯三人以上共同以電子通訊對公眾散布而犯詐欺取財│
│    │            │  罪，處有期徒刑壹年壹月。                            │
├──┼──────┼───────────────────────────┤
│11  │犯罪事實欄一│⑴丙○○犯三人以上共同以電子通訊對公眾散布而犯詐欺取財│
│    │㈢之附表三編│  罪，處有期徒刑壹年陸月。                            │
│    │號5         │⑵乙○○犯三人以上共同以電子通訊對公眾散布而犯詐欺取財│
│    │            │  罪，處有期徒刑壹年伍月。                            │
│    │            │⑶巳○○犯三人以上共同以電子通訊對公眾散布而犯詐欺取財│
│    │            │  罪，處有期徒刑壹年參月。                            │
│    │            │⑷午○○犯三人以上共同以電子通訊對公眾散布而犯詐欺取財│
│    │            │  罪，處有期徒刑壹年參月。                            │
│    │            │⑸卯○○犯三人以上共同以電子通訊對公眾散布而犯詐欺取財│
│    │            │  罪，處有期徒刑壹年壹月。                            │
│    │            │⑹亥○○犯三人以上共同以電子通訊對公眾散布而犯詐欺取財│
│    │            │  罪，處有期徒刑壹年壹月。                            │
│    │            │⑺甲○○犯三人以上共同以電子通訊對公眾散布而犯詐欺取財│
│    │            │  罪，處有期徒刑壹年壹月。                            │
│    │            │⑻癸○○犯三人以上共同以電子通訊對公眾散布而犯詐欺取財│
│    │            │  罪，處有期徒刑壹年壹月。                            │
├──┼──────┼───────────────────────────┤
│12  │犯罪事實欄一│⑴丙○○犯三人以上共同以電子通訊對公眾散布而犯詐欺取財│
│    │㈢之附表三編│  罪，處有期徒刑壹年陸月。                            │
│    │號6         │⑵乙○○犯三人以上共同以電子通訊對公眾散布而犯詐欺取財│
│    │            │  罪，處有期徒刑壹年伍月。                            │
│    │            │⑶巳○○犯三人以上共同以電子通訊對公眾散布而犯詐欺取財│
│    │            │  罪，處有期徒刑壹年參月。                            │
│    │            │⑷午○○犯三人以上共同以電子通訊對公眾散布而犯詐欺取財│
│    │            │  罪，處有期徒刑壹年參月。                            │
│    │            │⑸卯○○犯三人以上共同以電子通訊對公眾散布而犯詐欺取財│
│    │            │  罪，處有期徒刑壹年壹月。                            │
│    │            │⑹亥○○犯三人以上共同以電子通訊對公眾散布而犯詐欺取財│
│    │            │  罪，處有期徒刑壹年壹月。                            │
│    │            │⑺甲○○犯三人以上共同以電子通訊對公眾散布而犯詐欺取財│
│    │            │  罪，處有期徒刑壹年壹月。                            │
│    │            │⑻癸○○犯三人以上共同以電子通訊對公眾散布而犯詐欺取財│
│    │            │  罪，處有期徒刑壹年壹月。                            │
├──┼──────┼───────────────────────────┤
│13  │犯罪事實欄一│⑴丙○○犯三人以上共同以電子通訊對公眾散布而犯詐欺取財│
│    │㈢之附表三編│  罪，處有期徒刑貳年伍月。                            │
│    │號7         │⑵乙○○犯三人以上共同以電子通訊對公眾散布而犯詐欺取財│
│    │            │  罪，處有期徒刑貳年肆月。                            │
│    │            │⑶巳○○犯三人以上共同以電子通訊對公眾散布而犯詐欺取財│
│    │            │  罪，處有期徒刑貳年貳月。                            │
│    │            │⑷午○○犯三人以上共同以電子通訊對公眾散布而犯詐欺取財│
│    │            │  罪，處有期徒刑貳年貳月。                            │
│    │            │⑸卯○○犯三人以上共同以電子通訊對公眾散布而犯詐欺取財│
│    │            │  罪，處有期徒刑貳年。                                │
│    │            │⑹亥○○犯三人以上共同以電子通訊對公眾散布而犯詐欺取財│
│    │            │  罪，處有期徒刑貳年。                                │
│    │            │⑺甲○○犯三人以上共同以電子通訊對公眾散布而犯詐欺取財│
│    │            │  罪，處有期徒刑貳年。                                │
│    │            │⑻癸○○犯三人以上共同以電子通訊對公眾散布而犯詐欺取財│
│    │            │  罪，處有期徒刑貳年。                                │
├──┼──────┼───────────────────────────┤
│14  │犯罪事實欄一│⑴丙○○犯三人以上共同以電子通訊對公眾散布而犯詐欺取財│
│    │㈢之附表三編│  罪，處有期徒刑壹年捌月。                            │
│    │號8         │⑵乙○○犯三人以上共同以電子通訊對公眾散布而犯詐欺取財│
│    │            │  罪，處有期徒刑壹年柒月。                            │
│    │            │⑶巳○○犯三人以上共同以電子通訊對公眾散布而犯詐欺取財│
│    │            │  罪，處有期徒刑壹年伍月。                            │
│    │            │⑷午○○犯三人以上共同以電子通訊對公眾散布而犯詐欺取財│
│    │            │  罪，處有期徒刑壹年伍月。                            │
│    │            │⑸卯○○犯三人以上共同以電子通訊對公眾散布而犯詐欺取財│
│    │            │  罪，處有期徒刑壹年參月。                            │
│    │            │⑹亥○○犯三人以上共同以電子通訊對公眾散布而犯詐欺取財│
│    │            │  罪，處有期徒刑壹年參月。                            │
│    │            │⑺甲○○犯三人以上共同以電子通訊對公眾散布而犯詐欺取財│
│    │            │  罪，處有期徒刑壹年參月。                            │
│    │            │⑻癸○○犯三人以上共同以電子通訊對公眾散布而犯詐欺取財│
│    │            │  罪，處有期徒刑壹年參月。                            │
├──┼──────┼───────────────────────────┤
│15  │犯罪事實欄一│⑴丙○○犯三人以上共同以電子通訊對公眾散布而犯詐欺取財│
│    │㈢之附表三編│  罪，處有期徒刑壹年陸月。                            │
│    │號9         │⑵乙○○犯三人以上共同以電子通訊對公眾散布而犯詐欺取財│
│    │            │  罪，處有期徒刑壹年伍月。                            │
│    │            │⑶巳○○犯三人以上共同以電子通訊對公眾散布而犯詐欺取財│
│    │            │  罪，處有期徒刑壹年參月。                            │
│    │            │⑷午○○犯三人以上共同以電子通訊對公眾散布而犯詐欺取財│
│    │            │  罪，處有期徒刑壹年參月。                            │
│    │            │⑸卯○○犯三人以上共同以電子通訊對公眾散布而犯詐欺取財│
│    │            │  罪，處有期徒刑壹年壹月。                            │
│    │            │⑹亥○○犯三人以上共同以電子通訊對公眾散布而犯詐欺取財│
│    │            │  罪，處有期徒刑壹年壹月。                            │
│    │            │⑺甲○○犯三人以上共同以電子通訊對公眾散布而犯詐欺取財│
│    │            │  罪，處有期徒刑壹年壹月。                            │
│    │            │⑻癸○○犯三人以上共同以電子通訊對公眾散布而犯詐欺取財│
│    │            │  罪，處有期徒刑壹年壹月。                            │
├──┼──────┼───────────────────────────┤
│16  │犯罪事實欄一│⑴丙○○犯三人以上共同以電子通訊對公眾散布而犯詐欺取財│
│    │㈢之附表三編│  罪，處有期徒刑壹年捌月。                            │
│    │號10        │⑵乙○○犯三人以上共同以電子通訊對公眾散布而犯詐欺取財│
│    │            │  罪，處有期徒刑壹年柒月。                            │
│    │            │⑶巳○○犯三人以上共同以電子通訊對公眾散布而犯詐欺取財│
│    │            │  罪，處有期徒刑壹年伍月。                            │
│    │            │⑷午○○犯三人以上共同以電子通訊對公眾散布而犯詐欺取財│
│    │            │  罪，處有期徒刑壹年伍月。                            │
│    │            │⑸卯○○犯三人以上共同以電子通訊對公眾散布而犯詐欺取財│
│    │            │  罪，處有期徒刑壹年參月。                            │
│    │            │⑹亥○○犯三人以上共同以電子通訊對公眾散布而犯詐欺取財│
│    │            │  罪，處有期徒刑壹年參月。                            │
│    │            │⑺甲○○犯三人以上共同以電子通訊對公眾散布而犯詐欺取財│
│    │            │  罪，處有期徒刑壹年參月。                            │
│    │            │⑻癸○○犯三人以上共同以電子通訊對公眾散布而犯詐欺取財│
│    │            │  罪，處有期徒刑壹年參月。                            │
├──┼──────┼───────────────────────────┤
│17  │犯罪事實欄一│⑴丙○○犯三人以上共同以電子通訊對公眾散布而犯詐欺取財│
│    │㈢之附表三編│  罪，處有期徒刑壹年捌月。                            │
│    │號11        │⑵乙○○犯三人以上共同以電子通訊對公眾散布而犯詐欺取財│
│    │            │  罪，處有期徒刑壹年柒月。                            │
│    │            │⑶巳○○犯三人以上共同以電子通訊對公眾散布而犯詐欺取財│
│    │            │  罪，處有期徒刑壹年伍月。                            │
│    │            │⑷午○○犯三人以上共同以電子通訊對公眾散布而犯詐欺取財│
│    │            │  罪，處有期徒刑壹年伍月。                            │
│    │            │⑸卯○○犯三人以上共同以電子通訊對公眾散布而犯詐欺取財│
│    │            │  罪，處有期徒刑壹年參月。                            │
│    │            │⑹亥○○犯三人以上共同以電子通訊對公眾散布而犯詐欺取財│
│    │            │  罪，處有期徒刑壹年參月。                            │
│    │            │⑺甲○○犯三人以上共同以電子通訊對公眾散布而犯詐欺取財│
│    │            │  罪，處有期徒刑壹年參月。                            │
│    │            │⑻癸○○犯三人以上共同以電子通訊對公眾散布而犯詐欺取財│
│    │            │  罪，處有期徒刑壹年參月。                            │
├──┼──────┼───────────────────────────┤
│18  │犯罪事實欄一│⑴丙○○犯三人以上共同以電子通訊對公眾散布而犯詐欺取財│
│    │㈣之附表四編│  未遂罪，處有期徒刑拾月。                            │
│    │號1         │⑵乙○○犯三人以上共同以電子通訊對公眾散布而犯詐欺取財│
│    │            │  未遂罪，處有期徒刑玖月。                            │
│    │            │⑶巳○○犯三人以上共同以電子通訊對公眾散布而犯詐欺取財│
│    │            │  未遂罪，處有期徒刑捌月。                            │
│    │            │⑷午○○犯三人以上共同以電子通訊對公眾散布而犯詐欺取財│
│    │            │  未遂罪，處有期徒刑捌月。                            │
│    │            │⑸卯○○犯三人以上共同以電子通訊對公眾散布而犯詐欺取財│
│    │            │  未遂罪，處有期徒刑柒月。                            │
│    │            │⑹亥○○犯三人以上共同以電子通訊對公眾散布而犯詐欺取財│
│    │            │  未遂罪，處有期徒刑捌月。                            │
│    │            │⑺甲○○犯三人以上共同以電子通訊對公眾散布而犯詐欺取財│
│    │            │  未遂罪，處有期徒刑捌月。                            │
│    │            │⑻癸○○犯三人以上共同以電子通訊對公眾散布而犯詐欺取財│
│    │            │  未遂罪，處有期徒刑捌月。                            │
├──┼──────┼───────────────────────────┤
│19  │犯罪事實欄一│⑴丙○○犯三人以上共同以電子通訊對公眾散布而犯詐欺取財│
│    │㈣之附表四編│  未遂罪，共參罪，均處有期徒刑拾月。                  │
│    │號2至4      │⑵乙○○犯三人以上共同以電子通訊對公眾散布而犯詐欺取財│
│    │            │  未遂罪，共參罪，均處有期徒刑玖月。                  │
│    │            │⑶巳○○犯三人以上共同以電子通訊對公眾散布而犯詐欺取財│
│    │            │  未遂罪，共參罪，均處有期徒刑捌月。                  │
│    │            │⑷午○○犯三人以上共同以電子通訊對公眾散布而犯詐欺取財│
│    │            │  未遂罪，共參罪，均處有期徒刑捌月。                  │
│    │            │⑸卯○○犯三人以上共同以電子通訊對公眾散布而犯詐欺取財│
│    │            │  未遂罪，共參罪，均處有期徒刑柒月。                  │
│    │            │⑹亥○○犯三人以上共同以電子通訊對公眾散布而犯詐欺取財│
│    │            │  未遂罪，共參罪，均處有期徒刑柒月。                  │
│    │            │⑺甲○○犯三人以上共同以電子通訊對公眾散布而犯詐欺取財│
│    │            │  未遂罪，共參罪，均處有期徒刑柒月。                  │
│    │            │⑻癸○○犯三人以上共同以電子通訊對公眾散布而犯詐欺取財│
│    │            │  未遂罪，共參罪，均處有期徒刑柒月。                  │
└──┴──────┴───────────────────────────┘